---
output: pdf_document
header-includes: 
    - \usepackage{amsthm}
    - \usepackage{xcolor}
documentclass: article
<!---output: beamer_presentation--->
---


```{r global_options, include=FALSE}
knitr::opts_chunk$set(error=TRUE,        # Keep compiling upon error
                      collapse=TRUE,     # collapse by default
                      echo=TRUE,         # echo code by default
                      comment = "#>",    # change comment character
                      fig.width = 7,     # set figure width
                      out.width = "100%", # set width of displayed images
                      warning=FALSE,      # show R warnings
                      message=FALSE)     # show R messages
```


<!--- Solution Region --->
<style>
#solution {
  background-color: #8FBC8F;
  border-style: solid;
  border-color: blue;
  margin-left: 20px;
  margin-bottom: 15px;
  padding: 5px;
}
</style>

\theoremstyle{break}
\newtheorem{auf}{Aufgabe}

\newcommand{\R}{{\sffamily R} }

\begin{centering}
\Huge
{\bf Anhang 3}\\
\Large
Graphische Darstellung der TC Messungen\\
\normalsize

\end{centering}


```{r}
setwd("/home/lisa/Darmstadt/05_Speicher und Datennetze IoT/Praktikum/Git/mqtt-qos-rountrip/R_Analysis/02_TC/")
options(digits.secs=3) # needs to be set from time to time - otherwise R doesn't allow for ms
library("data.table", lib.loc="~/R/x86_64-pc-linux-gnu-library/3.4")
library("h2o", lib.loc="~/R/x86_64-pc-linux-gnu-library/3.4")
library("tidyr", lib.loc="~/R/x86_64-pc-linux-gnu-library/3.4")
library("plyr")
library(kableExtra)

load("./latenzTC1mbps.Rda")
load("./latenzTc10kbps.Rda")
load("./latenzTc10mbps.Rda")
load("./latenzTc100kbps.Rda")
load("./latenztc100mbps.Rda")
```

```{r}
#files <- list.files(pattern = "*bps.Rda", full.names = TRUE, recursive = FALSE)
files <- c("latenzTc100kbps", "latenztc100mbps", "latenzTc10kbps", "latenzTc10mbps", "latenzTC1mbps")

```

Übersicht und notwendige Anpassung der Messungen für die mit dem TC der Mayimale Durchsatz (File Name) angepasst wurde.
Die tatsächlich versendete Paketgröße und Anzahl pro Sekunde ist dem jeweiligen Lognamen zu entnehmen
```{r}
latenzTc100kbps$MaxDurc <- "100kbps"
latenztc100mbps$MaxDurc <- "100mbps"
latenzTc10kbps$MaxDurc <- "10kbps"
latenzTc10mbps$MaxDurc <- "10mbps"
latenzTC1mbps$MaxDurc <- "1mbps"
 
tcLogs <- rbind(latenzTc100kbps, latenztc100mbps, latenzTc10kbps, latenzTc10mbps, latenzTC1mbps)
tcLogs$Size <- "10KByte"

colnames<-colnames(tcLogs)
colnames[5]<-"PproSek"
colnames(tcLogs)<- colnames

tcLogs$Byte<-tcLogs$Size
tcLogs$Byte[tcLogs$Byte == "1Byte"] <- 1
tcLogs$Byte[tcLogs$Byte == "10Byte"] <- 10
tcLogs$Byte[tcLogs$Byte == "100Byte"] <- 100
tcLogs$Byte[tcLogs$Byte == "1KByte"] <- 1000
tcLogs$Byte[tcLogs$Byte == "1500Byte"] <- 1500
tcLogs$Byte[tcLogs$Byte == "10KByte"] <- 10000
tcLogs$Byte[tcLogs$Byte == "100KByte"] <- 100000
tcLogs$Byte[tcLogs$Byte == "500KByte"] <- 500000
tcLogs$Byte[tcLogs$Byte == "1MByte"] <- 1000000
tcLogsSum <- summary(tcLogs)
tcLogsSum

tcLogs$ByteD<-tcLogs$MaxDurc
tcLogs$ByteD[tcLogs$ByteD == "1Byte"] <-   1
tcLogs$ByteD[tcLogs$ByteD == "10BByte"] <- 10
tcLogs$ByteD[tcLogs$ByteD == "100Byte"] <- 100
tcLogs$ByteD[tcLogs$ByteD == "1kbps"] <-   1000
tcLogs$ByteD[tcLogs$ByteD == "10kbps"] <-  10000
tcLogs$ByteD[tcLogs$ByteD == "100kbps"] <- 100000
tcLogs$ByteD[tcLogs$ByteD == "1mbps"] <-   1000000
tcLogs$ByteD[tcLogs$ByteD == "10mbps"] <-  10000000
tcLogs$ByteD[tcLogs$ByteD == "100mbps"] <- 100000000

tcLogs$ByteD<-as.numeric(tcLogs$ByteD)

```



Aggregation der Daten zur Beantwortung der Fragestellung bzgl. Latenzzeiten in Abhängigkeit zu QoS Level und Paketgröße.
```{r}
tcLogsAgg <- aggregate(tcLogs$rtt ~ tcLogs$QoS+tcLogs$Size+tcLogs$Byte, tcLogs, mean)
tcLogsAgg2 <- aggregate(tcLogs$rtt ~ tcLogs$QoS+tcLogs$Size+tcLogs$Byte + tcLogs$MaxDurc + tcLogs$ByteD, tcLogs, mean)

tcLogsAgg$`tcLogs$Byte`<-as.numeric(tcLogsAgg$`tcLogs$Byte`)
tcLogsAgg<-tcLogsAgg[order(tcLogsAgg$`tcLogs$Byte`),]

tcLogsAgg2$`tcLogs$Byte`<-as.numeric(tcLogsAgg2$`tcLogs$ByteD`)
tcLogsAgg2<-tcLogsAgg2[order(tcLogsAgg2$`tcLogs$ByteD`),]


tcLogsAgg2 %>%
  kable() %>%
  kable_styling()


```


```{r}

tcLogsAgg$Names <- paste(tcLogsAgg$`tcLogs$QoS`, tcLogsAgg$`tcLogs$Size`)
tcLogsAgg<-tcLogsAgg[order(tcLogsAgg$`tcLogs$Byte`),]
barplot(tcLogsAgg$`tcLogs$rtt`, main = "Latenz TC nach QoS und Paketgröße", ylab = "RTT in Sekunden", axes=TRUE, names.arg=tcLogsAgg$Names, cex.names=0.7, las=2)

```

```{r}

tcLogsAgg2$Names2 <- paste(tcLogsAgg$`tcLogs$QoS`, tcLogsAgg$`tcLogs$Size`, tcLogsAgg2$`tcLogs$MaxDurc`)
tcLogsAgg<-tcLogsAgg[order(tcLogsAgg$`tcLogs$Byte`),]
barplot(tcLogsAgg2$`tcLogs$rtt`, main = "Latenz TC nach Max Durchsatz QoS und Paketgröße", ylab = "RTT in Sekunden", axes=TRUE, names.arg=tcLogsAgg2$Names, cex.names=0.5, las=2)

```

Im nächsten Schritt wird die statistische Abhngigkeit der rtt von QoS und Größe (Byte) untersucht.
Im Falle einer einfachen linearen Regression sind nur qos2 und hohe Byte Zahlen signifikant.

```{r}
reg_tcLogs <- lm(tcLogs$rtt~tcLogs$QoS+tcLogs$ByteD, data = tcLogs)
summary(reg_tcLogs)
reg_tcLogs2 <- lm(tcLogs$rtt~tcLogs$QoS+tcLogs$MaxDurc, data = tcLogs)
summary(reg_tcLogs2)

```

```{r}
par(mfrow=c(1,1))
qqnorm(tcLogs$rtt, main = "Q-Q Plot TC")
```

Da rtt nicht normal verteilt ist, liefert die Lineare Regression keine zuverlässigen Ergebnisse.
Nach der Transformation (logarithmierung) nähert sich die Verteilung der Variable rtt der Normalverteilung.
(Normalverteilung ist erreicht, wenn die Sample Quantile den Theoretischen entsprechen - die Beobachtugen also auf einer Geraden liegen)
```{r}
par(mfrow=c(1,1))
qqnorm(log(tcLogs$rtt), main = "Q-Q Plot TC")
```
Trotz der Logarithmierung sind die Daten nicht perfekt Normalverteilt, jedoch annähernd.
```{r}
par(mfrow=c(2,1))
plot(density(log(tcLogs$rtt)))
```

```{r}
reg_tcLogs <- lm(log(tcLogs$rtt)~tcLogs$QoS, data = tcLogs)
summary(reg_tcLogs)
```

```{r}
plot(tcLogs$id, tcLogs$rtt)

#########################
# Aufsplittung nach QoS #
#########################

tcLogsQoS0<-tcLogs[tcLogs$QoS == "qos0",]
tcLogsQoS1<-tcLogs[tcLogs$QoS == "qos1",]
tcLogsQoS2<-tcLogs[tcLogs$QoS == "qos2",]

plot(tcLogsQoS0$id, tcLogsQoS0$rtt)
plot(tcLogsQoS1$id, tcLogsQoS1$rtt)
plot(tcLogsQoS2$id, tcLogsQoS2$rtt)
```

```{r}
########################################################
# QoS Level _ Aufsplittung nach Pakete pro Sekunde Qos #
########################################################
## QoS0 - Aufsplittung
tcLogsQoS01pbs<-tcLogsQoS0[tcLogsQoS0$PproSek == "1pbs",]
tcLogsQoS010pbs<-tcLogsQoS0[tcLogsQoS0$PproSek == "10pbs",]
tcLogsQoS0100pbs<-tcLogsQoS0[tcLogsQoS0$PproSek == "100pbs",]

plot(tcLogsQoS01pbs$id, tcLogsQoS01pbs$rtt)
plot(tcLogsQoS010pbs$id, tcLogsQoS010pbs$rtt)
plot(tcLogsQoS0100pbs$id, tcLogsQoS0100pbs$rtt)

## QoS1 - Aufsplittung - Eine Grafik!
plot(tcLogsQoS01pbs$id, tcLogsQoS01pbs$rtt, type = "l", main = "Aufsplittung aller Messungen mit QoS_0 nach Paketen/Sek")
points(tcLogsQoS010pbs$id, tcLogsQoS010pbs$rtt, col="red", type = "l")
points(tcLogsQoS0100pbs$id, tcLogsQoS0100pbs$rtt, col="blue", type = "l")

legend("topleft", c("1P/Sek", "10P/Sek", "100P/Sek"), text.width = 7, cex = 0.8,
       col = c("black", "red", "blue"),
       text.col = "black" ,lwd = c(2, 2, 2),
       y.intersp = 1.5, merge = FALSE, bg = "gray95")
```

```{r}
## QoS1 - Aufsplittung
tcLogsQoS11pbs<-tcLogsQoS1[tcLogsQoS1$PproSek == "1pbs",]
tcLogsQoS110pbs<-tcLogsQoS1[tcLogsQoS1$PproSek == "10pbs",]
tcLogsQoS1100pbs<-tcLogsQoS1[tcLogsQoS1$PproSek == "100pbs",]

plot(tcLogsQoS11pbs$id, tcLogsQoS11pbs$rtt)
plot(tcLogsQoS110pbs$id, tcLogsQoS110pbs$rtt)
plot(tcLogsQoS1100pbs$id, tcLogsQoS1100pbs$rtt)

## QoS1 - Aufsplittung - eine Grafik!
plot(tcLogsQoS11pbs$id, tcLogsQoS11pbs$rtt, type = "l", ylim = c(0, 9),
     main = "Aufsplittung aller Messungen mit QoS_1 nach Paketen/Sek")
points(tcLogsQoS110pbs$id, tcLogsQoS110pbs$rtt, col="red", type = "l")
points(tcLogsQoS1100pbs$id, tcLogsQoS1100pbs$rtt, col="blue", type = "l")

legend("topleft", c("1P/Sek", "10P/Sek", "100P/Sek"), text.width = 7, cex = 0.8,
       col = c("black", "red", "blue"),
       text.col = "black" ,lwd = c(2, 2, 2),
       y.intersp = 1.5, merge = FALSE, bg = "gray95")
```

```{r}
## QoS2 - Aufsplittung
tcLogsQoS21pbs<-tcLogsQoS2[tcLogsQoS2$PproSek == "1pbs",]
tcLogsQoS210pbs<-tcLogsQoS2[tcLogsQoS2$PproSek == "10pbs",]
tcLogsQoS2100pbs<-tcLogsQoS2[tcLogsQoS2$PproSek == "100pbs",]

plot(tcLogsQoS21pbs$id, tcLogsQoS21pbs$rtt)
plot(tcLogsQoS210pbs$id, tcLogsQoS210pbs$rtt)
plot(tcLogsQoS2100pbs$id, tcLogsQoS2100pbs$rtt)

## QoS2 - Aufsplittung - eine Grafik!
plot(tcLogsQoS21pbs$id, tcLogsQoS21pbs$rtt, type = "l", ylim = c(0, 30),
     main = "Aufsplittung aller Messungen mit QoS_2 nach Paketen/Sek")
points(tcLogsQoS210pbs$id, tcLogsQoS210pbs$rtt, col="red", type = "l")
points(tcLogsQoS2100pbs$id, tcLogsQoS2100pbs$rtt, col="blue", type = "l")

legend("topleft", c("1P/Sek", "10P/Sek", "100P/Sek"), text.width = 7, cex = 0.8,
       col = c("black", "red", "blue"),
       text.col = "black" ,lwd = c(2, 2, 2),
       y.intersp = 1.5, merge = FALSE, bg = "gray95")
```

```{r}
#########################################
# Pakete pro Sekunde _ Aufsplittung Qos #
#########################################

tcLogs1pbs<-tcLogs[tcLogs$PproSek == "1pbs",]
tcLogs10pbs<-tcLogs[tcLogs$PproSek == "10pbs",]
tcLogs100pbs<-tcLogs[tcLogs$PproSek == "100pbs",]

#plot(tcLogs1pbs$id, tcLogs1pbs$rtt)
#plot(tcLogs10pbs$id, tcLogs10pbs$rtt)
#plot(tcLogs100pbs$id, tcLogs100pbs$rtt)
```

```{r}
############################################################
# QoS Level _ Pakete pro Sekunde Qos _ Aufsplittung Grenze # 
############################################################
#########
# QoS 0 #
#########

## QoS0_1pbs - Aufsplittung MaxDurc

tcLogsQoS01pbs10kbps<-tcLogsQoS01pbs[tcLogsQoS01pbs$MaxDurc == "10kbps",]
tcLogsQoS01pbs100kbps<-tcLogsQoS01pbs[tcLogsQoS01pbs$MaxDurc == "100kbps",]
tcLogsQoS01pbs1mbps<-tcLogsQoS01pbs[tcLogsQoS01pbs$MaxDurc == "1mbps",]
tcLogsQoS01pbs10mbps<-tcLogsQoS01pbs[tcLogsQoS01pbs$MaxDurc == "10mbps",]
tcLogsQoS01pbs100mbps<-tcLogsQoS01pbs[tcLogsQoS01pbs$MaxDurc == "100mbps",]

plot(tcLogsQoS01pbs10kbps$id, tcLogsQoS01pbs10kbps$rtt, type = "l", main = "QoS_0 1_Paket/Sek 10kb_Max")
plot(tcLogsQoS01pbs100kbps$id, tcLogsQoS01pbs100kbps$rtt, type = "l", main = "QoS_0 1_Paket/Sek 100kb_Max")
plot(tcLogsQoS01pbs1mbps$id, tcLogsQoS01pbs1mbps$rtt, type = "l", main = "QoS_0 1_Paket/Sek 1mb_Max")
plot(tcLogsQoS01pbs10mbps$id, tcLogsQoS01pbs10mbps$rtt, type = "l", main = "QoS_0 1_Paket/Sek 10mb_Max")
#plot(tcLogsQoS01pbs100mbps$id, tcLogsQoS01pbs100mbps$rtt, type = "l", main = "QoS_0 1_Paket/Sek 100mb_Max")

## Eine Grafik
plot(tcLogsQoS01pbs10kbps$id, tcLogsQoS01pbs10kbps$rtt, type = "l", main = "QoS0 1Paket/Sek aufgeteilt nach Max Durchsatz")
points(tcLogsQoS01pbs100kbps$id, tcLogsQoS01pbs100kbps$rtt, type = "l", col = "red")
points(tcLogsQoS01pbs1mbps$id, tcLogsQoS01pbs1mbps$rtt, type = "l", col = "blue")
points(tcLogsQoS01pbs10mbps$id, tcLogsQoS01pbs10mbps$rtt, type = "l", col = "green4")

legend("topleft", c("10kb Max", "100kb Max", "1mb Max", "10mb Max"), 
       text.width = 7, cex = 0.8,
       col = c("black", "red", "blue", "green4"),
       text.col = "black" ,lwd = c(2, 2, 2),
       y.intersp = 1.5, merge = FALSE, bg = "gray95")

plot(tcLogsQoS01pbs100kbps$id, tcLogsQoS01pbs100kbps$rtt, ylim = c(0,0.2), type = "l", col = "red", main = "QoS0 1Paket/Sek nach Max (ohne 10kb)")
points(tcLogsQoS01pbs1mbps$id, tcLogsQoS01pbs1mbps$rtt, type = "l", col = "blue")
points(tcLogsQoS01pbs10mbps$id, tcLogsQoS01pbs10mbps$rtt, type = "l", col = "green4")

legend("left", c("100kb Max", "1mb Max", "10mb Max"), 
       text.width = 7, cex = 0.8,
       col = c("red", "blue", "green4"),
       text.col = "black" ,lwd = c(2, 2, 2),
       y.intersp = 1.5, merge = FALSE, bg = "gray95")
```


```{r}
#########
# QoS 0 #
#########
## QoS0_10pbs - Aufsplittung MaxDurc
tcLogsQoS010pbs10kbps<-tcLogsQoS010pbs[tcLogsQoS010pbs$MaxDurc == "10kbps",]
tcLogsQoS010pbs100kbps<-tcLogsQoS010pbs[tcLogsQoS010pbs$MaxDurc == "100kbps",]
tcLogsQoS010pbs1mbps<-tcLogsQoS010pbs[tcLogsQoS010pbs$MaxDurc == "1mbps",]
tcLogsQoS010pbs10mbps<-tcLogsQoS010pbs[tcLogsQoS010pbs$MaxDurc == "10mbps",]
tcLogsQoS010pbs100mbps<-tcLogsQoS010pbs[tcLogsQoS010pbs$MaxDurc == "100mbps",]

plot(tcLogsQoS010pbs10kbps$id, tcLogsQoS010pbs10kbps$rtt, type = "l", main = "QoS_0 10_Pakete/Sek 10kb_Max")
plot(tcLogsQoS010pbs100kbps$id, tcLogsQoS010pbs100kbps$rtt, type = "l", main = "QoS_0 10_Pakete/Sek 100kb_Max")
plot(tcLogsQoS010pbs1mbps$id, tcLogsQoS010pbs1mbps$rtt, type = "l", main = "QoS_0 10_Pakete/Sek 1mb_Max")
plot(tcLogsQoS010pbs10mbps$id, tcLogsQoS010pbs10mbps$rtt, type = "l", main = "QoS_0 10_Pakete/Sek 10mb_Max")
#plot(tcLogsQoS010pbs100mbps$id, tcLogsQoS010pbs100mbps$rtt, type = "l", main = "QoS_0 10_Pakete/Sek 100mb_Max")

## Eine Grafik
plot(tcLogsQoS010pbs10kbps$id, tcLogsQoS010pbs10kbps$rtt, type = "l", main = "QoS0 10Pakete/Sek aufgeteilt nach Max Durchsatz")
points(tcLogsQoS010pbs100kbps$id, tcLogsQoS010pbs100kbps$rtt, type = "l", col = "red")
points(tcLogsQoS010pbs1mbps$id, tcLogsQoS010pbs1mbps$rtt, type = "l", col = "blue")
points(tcLogsQoS010pbs10mbps$id, tcLogsQoS010pbs10mbps$rtt, type = "l", col = "green4")

legend("topleft", c("10kb Max", "100kb Max", "1mb Max", "10mb Max"), 
       text.width = 7, cex = 0.8,
       col = c("black", "red", "blue", "green4"),
       text.col = "black" ,lwd = c(2, 2, 2),
       y.intersp = 1.5, merge = FALSE, bg = "gray95")

plot(tcLogsQoS010pbs100kbps$id, tcLogsQoS010pbs100kbps$rtt, ylim = c(0,65), type = "l", col = "red", main = "QoS0 10Pakete/Sek nach Max (ohne 10kb)")
points(tcLogsQoS010pbs1mbps$id, tcLogsQoS010pbs1mbps$rtt, type = "l", col = "blue")
points(tcLogsQoS010pbs10mbps$id, tcLogsQoS010pbs10mbps$rtt, type = "l", col = "green4")

legend("topleft", c("100kb Max", "1mb Max", "10mb Max"), cex = 0.8,
       col = c("red", "blue", "green4"),
       text.col = "black" ,lwd = c(2, 2, 2),
       y.intersp = 1.5, merge = FALSE, bg = "gray95")

plot(tcLogsQoS010pbs1mbps$id, tcLogsQoS010pbs1mbps$rtt, ylim = c(0,0.021), type = "l", col = "blue", main = "QoS0 10Pakete/Sek nach Max (ohne 10kb und 100kb)")
points(tcLogsQoS010pbs10mbps$id, tcLogsQoS010pbs10mbps$rtt, type = "l", col = "green4")

legend("right", c("1mb Max", "10mb Max"), cex = 0.8,
       col = c("blue", "green4"),
       text.col = "black" ,lwd = c(2, 2, 2),
       y.intersp = 1.5, merge = FALSE, bg = "gray95")


```

```{r}
#########
# QoS 0 #
#########
## QoS0_100pbs - Aufsplittung MaxDurc
tcLogsQoS0100pbs10kbps<-tcLogsQoS0100pbs[tcLogsQoS0100pbs$MaxDurc == "10kbps",]
tcLogsQoS0100pbs100kbps<-tcLogsQoS0100pbs[tcLogsQoS0100pbs$MaxDurc == "100kbps",]
tcLogsQoS0100pbs1mbps<-tcLogsQoS0100pbs[tcLogsQoS0100pbs$MaxDurc == "1mbps",]
#tcLogsQoS0100pbs10mbps<-tcLogsQoS0100pbs[tcLogsQoS0100pbs$MaxDurc == "10mbps",]
#tcLogsQoS0100pbs100mbps<-tcLogsQoS0100pbs[tcLogsQoS0100pbs$MaxDurc == "100mbps",]

plot(tcLogsQoS0100pbs10kbps$id, tcLogsQoS0100pbs10kbps$rtt, type = "l", main = "QoS_0 100_Pakete/Sek 10kb_Max")
plot(tcLogsQoS0100pbs100kbps$id, tcLogsQoS0100pbs100kbps$rtt, type = "l", main = "QoS_0 100_Pakete/Sek 100kb_Max")
plot(tcLogsQoS0100pbs1mbps$id, tcLogsQoS0100pbs1mbps$rtt, type = "l", main = "QoS_0 100_Pakete/Sek 1mb_Max")
#plot(tcLogsQoS0100pbs10mbps$id, tcLogsQoS0100pbs10mbps$rtt, type = "l", main = "QoS_0 100_Pakete/Sek 10mb_Max")
#plot(tcLogsQoS0100pbs100mbps$id, tcLogsQoS0100pbs100mbps$rtt, type = "l", main = "QoS_0 100_Pakete/Sek 100mb_Max")

## Eine Grafik
plot(tcLogsQoS0100pbs10kbps$id, tcLogsQoS0100pbs10kbps$rtt, type = "l", main = "QoS0 100Pakete/Sek nach Max (ohne 10mb und 100mb)")
points(tcLogsQoS0100pbs100kbps$id, tcLogsQoS0100pbs100kbps$rtt, type = "l", col = "red")
points(tcLogsQoS0100pbs1mbps$id, tcLogsQoS0100pbs1mbps$rtt, type = "l", col = "blue")

legend("topleft", c("10kb Max", "100kb Max", "1mb Max"), 
       text.width = 7, cex = 0.8,
       col = c("black", "red", "blue", "green4"),
       text.col = "black" ,lwd = c(2, 2, 2),
       y.intersp = 1.5, merge = FALSE, bg = "gray95")

plot(tcLogsQoS0100pbs100kbps$id, tcLogsQoS0100pbs100kbps$rtt, ylim = c(0,65), type = "l", col = "red", main = "QoS0 100Pakete/Sek nach Max (ohne 10kb, 10mb, 100mb)")
points(tcLogsQoS0100pbs1mbps$id, tcLogsQoS0100pbs1mbps$rtt, type = "l", col = "blue")

legend("topleft", c("100kb Max", "1mb Max"), cex = 0.8,
       col = c("red", "blue", "green4"),
       text.col = "black" ,lwd = c(2, 2, 2),
       y.intersp = 1.5, merge = FALSE, bg = "gray95")

```

```{r}
#########
# QoS 1 #
#########
## QoS1_1pbs - Aufsplittung MaxDurc
tcLogsQoS11pbs10kbps<-tcLogsQoS11pbs[tcLogsQoS11pbs$MaxDurc == "10kbps",]
tcLogsQoS11pbs100kbps<-tcLogsQoS11pbs[tcLogsQoS11pbs$MaxDurc == "100kbps",]
tcLogsQoS11pbs1mbps<-tcLogsQoS11pbs[tcLogsQoS11pbs$MaxDurc == "1mbps",]
tcLogsQoS11pbs10mbps<-tcLogsQoS11pbs[tcLogsQoS11pbs$MaxDurc == "10mbps",]
tcLogsQoS11pbs100mbps<-tcLogsQoS11pbs[tcLogsQoS11pbs$MaxDurc == "100mbps",]

#plot(tcLogsQoS11pbs10kbps$id, tcLogsQoS11pbs10kbps$rtt, type = "l", main = "QoS_1 1_Paket/Sek 10kb_Max")
plot(tcLogsQoS11pbs100kbps$id, tcLogsQoS11pbs100kbps$rtt, type = "b", main = "QoS_1 1_Paket/Sek 100kb_Max")
plot(tcLogsQoS11pbs1mbps$id, tcLogsQoS11pbs1mbps$rtt, type = "l", main = "QoS_1 1_Paket/Sek 1mb_Max")
plot(tcLogsQoS11pbs10mbps$id, tcLogsQoS11pbs10mbps$rtt, type = "l", main = "QoS_1 1_Paket/Sek 10mb_Max")
plot(tcLogsQoS11pbs100mbps$id, tcLogsQoS11pbs100mbps$rtt, type = "l", main = "QoS_1 1_Paket/Sek 100mb_Max")

## Eine Grafik
plot(tcLogsQoS11pbs100kbps$id, tcLogsQoS11pbs100kbps$rtt, ylim = c(0, 0.25), type = "l", col = "red", main = "QoS1 1Paket/Sek aufgeteilt nach Max Durchsatz (ohne 10kb)")
points(tcLogsQoS11pbs1mbps$id, tcLogsQoS11pbs1mbps$rtt, type = "l", col = "blue")
points(tcLogsQoS11pbs10mbps$id, tcLogsQoS11pbs10mbps$rtt, type = "l", col = "green4")

legend("left", c("100kb Max", "1mb Max", "10mb Max"), 
       text.width = 7, cex = 0.8,
       col = c("red", "blue", "green4"),
       text.col = "black" ,lwd = c(2, 2, 2),
       y.intersp = 1.5, merge = FALSE, bg = "gray95")
```

```{r}
#########
# QoS 1 #
#########
## QoS1_10pbs - Aufsplittung MaxDurc
tcLogsQoS110pbs10kbps<-tcLogsQoS110pbs[tcLogsQoS110pbs$MaxDurc == "10kbps",]
tcLogsQoS110pbs100kbps<-tcLogsQoS110pbs[tcLogsQoS110pbs$MaxDurc == "100kbps",]
tcLogsQoS110pbs1mbps<-tcLogsQoS110pbs[tcLogsQoS110pbs$MaxDurc == "1mbps",]
tcLogsQoS110pbs10mbps<-tcLogsQoS110pbs[tcLogsQoS110pbs$MaxDurc == "10mbps",]
tcLogsQoS110pbs100mbps<-tcLogsQoS110pbs[tcLogsQoS110pbs$MaxDurc == "100mbps",]

#plot(tcLogsQoS110pbs10kbps$id, tcLogsQoS110pbs10kbps$rtt, type = "l", main = "QoS_1 10_Pakete/Sek 10kb_Max")
plot(tcLogsQoS110pbs100kbps$id, tcLogsQoS110pbs100kbps$rtt, type = "l", main = "QoS_1 10_Pakete/Sek 100kb_Max")
plot(tcLogsQoS110pbs1mbps$id, tcLogsQoS110pbs1mbps$rtt, type = "l", main = "QoS_1 10_Pakete/Sek 1mb_Max")
plot(tcLogsQoS110pbs10mbps$id, tcLogsQoS110pbs10mbps$rtt, type = "l", main = "QoS_1 10_Pakete/Sek 10mb_Max")
plot(tcLogsQoS110pbs100mbps$id, tcLogsQoS110pbs100mbps$rtt, type = "l", main = "QoS_1 10_Pakete/Sek 100mb_Max")

## Eine Grafik

plot(tcLogsQoS110pbs100kbps$id, tcLogsQoS110pbs100kbps$rtt, ylim = c(0, 60), type = "l", col = "red", main = "QoS1 10Pakete/Sek aufgeteilt nach Max Durchsatz (ohne 10kb)")
points(tcLogsQoS110pbs1mbps$id, tcLogsQoS110pbs1mbps$rtt, type = "l", col = "blue")
points(tcLogsQoS110pbs10mbps$id, tcLogsQoS110pbs10mbps$rtt, type = "l", col = "green4")
points(tcLogsQoS110pbs100mbps$id, tcLogsQoS110pbs100mbps$rtt, type = "l", col = "purple")

legend("topleft", c("100kb Max", "1mb Max", "10mb Max", "100mb Max"), 
       cex = 0.8,
       col = c("red", "blue", "green4", "purple"),
       text.col = "black" ,lwd = c(2, 2, 2),
       y.intersp = 1.5, merge = FALSE, bg = "gray95")


plot(tcLogsQoS110pbs1mbps$id, tcLogsQoS110pbs1mbps$rtt, ylim = c(0,0.045), type = "l", col = "blue", main = "QoS1 10Pakete/Sek aufgeteilt nach Max Durchsatz (ohne 10kb und 100kb)")
points(tcLogsQoS110pbs10mbps$id, tcLogsQoS110pbs10mbps$rtt, type = "l", col = "green4")
points(tcLogsQoS110pbs100mbps$id, tcLogsQoS110pbs100mbps$rtt, type = "l", col = "purple")

legend("topleft", c("1mb Max", "10mb Max", "100mb Max"),  
       cex = 0.8,
       col = c("blue", "green4", "purple"),
       text.col = "black" ,lwd = c(2, 2, 2),
       y.intersp = 1.5, merge = FALSE, bg = "gray95")

```
```{r}
#########
# QoS 1 #
#########
## QoS1_100pbs - Aufsplittung MaxDurc
tcLogsQoS1100pbs10kbps<-tcLogsQoS1100pbs[tcLogsQoS1100pbs$MaxDurc == "10kbps",]
tcLogsQoS1100pbs100kbps<-tcLogsQoS1100pbs[tcLogsQoS1100pbs$MaxDurc == "100kbps",]
tcLogsQoS1100pbs1mbps<-tcLogsQoS1100pbs[tcLogsQoS1100pbs$MaxDurc == "1mbps",]
tcLogsQoS1100pbs10mbps<-tcLogsQoS1100pbs[tcLogsQoS1100pbs$MaxDurc == "10mbps",]
tcLogsQoS1100pbs100mbps<-tcLogsQoS1100pbs[tcLogsQoS1100pbs$MaxDurc == "100mbps",]

#plot(tcLogsQoS1100pbs10kbps$id, tcLogsQoS1100pbs10kbps$rtt, type = "l", main = "QoS_1 100_Pakete/Sek 10kb_Max")
plot(tcLogsQoS1100pbs100kbps$id, tcLogsQoS1100pbs100kbps$rtt, type = "l", main = "QoS_1 100_Pakete/Sek 100kb_Max")
plot(tcLogsQoS1100pbs1mbps$id, tcLogsQoS1100pbs1mbps$rtt, type = "l", main = "QoS_1 100_Pakete/Sek 1mb_Max")
plot(tcLogsQoS1100pbs10mbps$id, tcLogsQoS1100pbs10mbps$rtt, type = "l", main = "QoS_1 100_Pakete/Sek 10mb_Max")
plot(tcLogsQoS1100pbs100mbps$id, tcLogsQoS1100pbs100mbps$rtt, type = "l", main = "QoS_1 100_Pakete/Sek 100mb_Max")

## Eine Grafik

plot(tcLogsQoS110pbs100kbps$id, tcLogsQoS110pbs100kbps$rtt, ylim = c(0, 60), type = "l", col = "red", main = "QoS1 100Pakete/Sek aufgeteilt nach Max Durchsatz")
points(tcLogsQoS1100pbs1mbps$id, tcLogsQoS1100pbs1mbps$rtt, type = "l", col = "blue")
points(tcLogsQoS1100pbs10mbps$id, tcLogsQoS1100pbs10mbps$rtt, type = "l", col = "green4")
points(tcLogsQoS1100pbs100mbps$id, tcLogsQoS1100pbs100mbps$rtt, type = "l", col = "purple")

legend("topleft", c("100kb Max", "1mb Max", "10mb Max", "100mb Max"), 
       cex = 0.8,
       col = c("red", "blue", "green4", "purple"),
       text.col = "black" ,lwd = c(2, 2, 2),
       y.intersp = 1.5, merge = FALSE, bg = "gray95")

plot(tcLogsQoS1100pbs1mbps$id, tcLogsQoS1100pbs1mbps$rtt, ylim = c(0, 0.04), type = "l", col = "blue", main = "QoS1 100Pakete/Sek aufgeteilt nach Max Durchsatz (ohne 100kb)")
points(tcLogsQoS1100pbs10mbps$id, tcLogsQoS1100pbs10mbps$rtt, type = "l", col = "green4")
points(tcLogsQoS1100pbs100mbps$id, tcLogsQoS1100pbs100mbps$rtt, type = "l", col = "purple")

legend("topleft", c("100kb Max", "1mb Max", "10mb Max", "100mb Max"), 
       cex = 0.8,
       col = c("red", "blue", "green4", "purple"),
       text.col = "black" ,lwd = c(2, 2, 2),
       y.intersp = 1.5, merge = FALSE, bg = "gray95")

```

```{r}
#########
# QoS 2 #
#########
## QoS2_1pbs - Aufsplittung MaxDurc
tcLogsQoS21pbs10kbps<-tcLogsQoS21pbs[tcLogsQoS21pbs$MaxDurc == "10kbps", ]
tcLogsQoS21pbs100kbps<-tcLogsQoS21pbs[tcLogsQoS21pbs$MaxDurc == "100kbps", ]
tcLogsQoS21pbs1mbps<-tcLogsQoS21pbs[tcLogsQoS21pbs$MaxDurc == "1mbps", ]
tcLogsQoS21pbs10mbps<-tcLogsQoS21pbs[tcLogsQoS21pbs$MaxDurc == "10mbps", ]
tcLogsQoS21pbs100mbps<-tcLogsQoS21pbs[tcLogsQoS21pbs$MaxDurc == "100mbps", ]

#plot(tcLogsQoS21pbs10kbps$id, tcLogsQoS21pbs10kbps$rtt, type = "l", main = "QoS_2 1_Pakete/Sek 10kb_Max")
plot(tcLogsQoS21pbs100kbps$id, tcLogsQoS21pbs100kbps$rtt, type = "l", main = "QoS_2 1_Pakete/Sek 100kb_Max")
plot(tcLogsQoS21pbs1mbps$id, tcLogsQoS21pbs1mbps$rtt, type = "l", main = "QoS_2 1_Pakete/Sek 1mb_Max")
plot(tcLogsQoS21pbs10mbps$id, tcLogsQoS21pbs10mbps$rtt, type = "l", main = "QoS_2 1_Pakete/Sek 10mb_Max")
plot(tcLogsQoS21pbs100mbps$id, tcLogsQoS21pbs100mbps$rtt, type = "l", main = "QoS_2 1_Pakete/Sek 100mb_Max")

plot(tcLogsQoS21pbs100kbps$id, tcLogsQoS21pbs100kbps$rtt, ylim = c(0, 0.23), type = "l", col = "red", main = "QoS2 1Paket/Sek aufgeteilt nach Max Durchsatz (ohne 10kb)")
points(tcLogsQoS21pbs1mbps$id, tcLogsQoS21pbs1mbps$rtt, type = "l", col = "blue")
points(tcLogsQoS21pbs10mbps$id, tcLogsQoS21pbs10mbps$rtt, type = "l", col = "green4")
points(tcLogsQoS21pbs100mbps$id, tcLogsQoS21pbs100mbps$rtt, type = "l", col = "purple")

legend("left", c("100kb Max", "1mb Max", "10mb Max", "100mb Max"), 
       cex = 0.8,
       col = c("red", "blue", "green4", "purple"),
       text.col = "black" ,lwd = c(2, 2, 2),
       y.intersp = 1.5, merge = FALSE, bg = "gray95")
```
```{r}
#########
# QoS 2 #
#########
## QoS2_10pbs - Aufsplittung MaxDurc
tcLogsQoS210pbs10kbps<-tcLogsQoS210pbs[tcLogsQoS210pbs$MaxDurc == "10kbps",]
tcLogsQoS210pbs100kbps<-tcLogsQoS210pbs[tcLogsQoS210pbs$MaxDurc == "100kbps",]
tcLogsQoS210pbs1mbps<-tcLogsQoS210pbs[tcLogsQoS210pbs$MaxDurc == "1mbps",]
tcLogsQoS210pbs10mbps<-tcLogsQoS210pbs[tcLogsQoS210pbs$MaxDurc == "10mbps",]
tcLogsQoS210pbs100mbps<-tcLogsQoS210pbs[tcLogsQoS210pbs$MaxDurc == "100mbps",]

#plot(tcLogsQoS210pbs10kbps$id, tcLogsQoS210pbs10kbps$rtt, type = "l", main = "QoS_2 10_Pakete/Sek 10kb_Max")
plot(tcLogsQoS210pbs100kbps$id, tcLogsQoS210pbs100kbps$rtt, type = "l", main = "QoS_2 10_Pakete/Sek 100kb_Max")
plot(tcLogsQoS210pbs1mbps$id, tcLogsQoS210pbs1mbps$rtt, type = "b", main = "QoS_2 10_Pakete/Sek 1mb_Max")
plot(tcLogsQoS210pbs10mbps$id, tcLogsQoS210pbs10mbps$rtt, type = "l", main = "QoS_2 10_Pakete/Sek 10mb_Max")
plot(tcLogsQoS210pbs100mbps$id, tcLogsQoS210pbs100mbps$rtt, type = "b", main = "QoS_2 10_Pakete/Sek 100mb_Max")

plot(tcLogsQoS210pbs100kbps$id, tcLogsQoS210pbs100kbps$rtt, ylim = c(0, 60), type = "l", col = "red", main = "QoS2 10Pakete/Sek aufgeteilt nach Max Durchsatz (ohne 10kb)")
points(tcLogsQoS210pbs1mbps$id, tcLogsQoS210pbs1mbps$rtt, type = "l", col = "blue")
points(tcLogsQoS210pbs10mbps$id, tcLogsQoS210pbs10mbps$rtt, type = "l", col = "green4")
points(tcLogsQoS210pbs100mbps$id, tcLogsQoS210pbs100mbps$rtt, type = "l", col = "purple")

legend("left", c("100kb Max", "1mb Max", "10mb Max", "100mb Max"), 
       cex = 0.8,
       col = c("red", "blue", "green4", "purple"),
       text.col = "black" ,lwd = c(2, 2, 2),
       y.intersp = 1.5, merge = FALSE, bg = "gray95")

plot(tcLogsQoS210pbs1mbps$id, tcLogsQoS210pbs1mbps$rtt, type = "l", col = "blue", main = "QoS2 10Pakete/Sek aufgeteilt nach Max Durchsatz (ohne 10kb, 100kb)")
points(tcLogsQoS210pbs10mbps$id, tcLogsQoS210pbs10mbps$rtt, type = "l", col = "green4")
points(tcLogsQoS210pbs100mbps$id, tcLogsQoS210pbs100mbps$rtt, type = "l", col = "purple")

legend("left", c("1mb Max", "10mb Max", "100mb Max"), 
       cex = 0.8,
       col = c("blue", "green4", "purple"),
       text.col = "black" ,lwd = c(2, 2, 2),
       y.intersp = 1.5, merge = FALSE, bg = "gray95")



```
```{r}
#########
# QoS 2 #
#########
## QoS2_100pbs - Aufsplittung MaxDurc
tcLogsQoS2100pbs10kbps<-tcLogsQoS2100pbs[tcLogsQoS2100pbs$MaxDurc == "10kbps",]
tcLogsQoS2100pbs100kbps<-tcLogsQoS2100pbs[tcLogsQoS2100pbs$MaxDurc == "100kbps",]
tcLogsQoS2100pbs1mbps<-tcLogsQoS2100pbs[tcLogsQoS2100pbs$MaxDurc == "1mbps",]
tcLogsQoS2100pbs10mbps<-tcLogsQoS2100pbs[tcLogsQoS2100pbs$MaxDurc == "10mbps",]
tcLogsQoS2100pbs100mbps<-tcLogsQoS2100pbs[tcLogsQoS2100pbs$MaxDurc == "100mbps",]

#plot(tcLogsQoS2100pbs10kbps$id, tcLogsQoS2100pbs10kbps$rtt, type = "l", main = "QoS_2 100_Pakete/Sek 10kb_Max")
plot(tcLogsQoS2100pbs100kbps$id, tcLogsQoS2100pbs100kbps$rtt, type = "l", main = "QoS_2 100_Pakete/Sek 100kb_Max")
plot(tcLogsQoS2100pbs1mbps$id, tcLogsQoS2100pbs1mbps$rtt, type = "b", main = "QoS_2 100_Pakete/Sek 1mb_Max")
plot(tcLogsQoS2100pbs10mbps$id, tcLogsQoS2100pbs10mbps$rtt, type = "l", main = "QoS_2 100_Pakete/Sek 10mb_Max")
plot(tcLogsQoS2100pbs100mbps$id, tcLogsQoS2100pbs100mbps$rtt, type = "b", main = "QoS_2 100_Pakete/Sek 100mb_Max")


plot(tcLogsQoS2100pbs100kbps$id, tcLogsQoS2100pbs100kbps$rtt, ylim = c(0, 60), type = "l", col = "red", main = "QoS2 100Pakete/Sek aufgeteilt nach Max Durchsatz (ohne 10kb)")
points(tcLogsQoS2100pbs1mbps$id, tcLogsQoS2100pbs1mbps$rtt, type = "l", col = "blue")
points(tcLogsQoS2100pbs10mbps$id, tcLogsQoS2100pbs10mbps$rtt, type = "l", col = "green4")
points(tcLogsQoS2100pbs100mbps$id, tcLogsQoS2100pbs100mbps$rtt, type = "l", col = "purple")

legend("left", c("100kb Max", "1mb Max", "10mb Max", "100mb Max"), 
       cex = 0.8,
       col = c("red", "blue", "green4", "purple"),
       text.col = "black" ,lwd = c(2, 2, 2),
       y.intersp = 1.5, merge = FALSE, bg = "gray95")

plot(tcLogsQoS2100pbs1mbps$id, tcLogsQoS2100pbs1mbps$rtt, type = "l", col = "blue", main = "QoS2 100Pakete/Sek aufgeteilt nach Max Durchsatz (ohne 10kb, 100kb)")
points(tcLogsQoS2100pbs10mbps$id, tcLogsQoS2100pbs10mbps$rtt, type = "l", col = "green4")
points(tcLogsQoS2100pbs100mbps$id, tcLogsQoS2100pbs100mbps$rtt, type = "l", col = "purple")

legend("left", c("1mb Max", "10mb Max", "100mb Max"), 
       cex = 0.8,
       col = c("blue", "green4", "purple"),
       text.col = "black" ,lwd = c(2, 2, 2),
       y.intersp = 1.5, merge = FALSE, bg = "gray95")
```



\textcolor{gray}{\hrulefill}

