---
output: pdf_document
header-includes: 
    - \usepackage{amsthm}
    - \usepackage{xcolor}
documentclass: article
<!---output: beamer_presentation--->
---


```{r global_options, include=FALSE}
knitr::opts_chunk$set(error=TRUE,        # Keep compiling upon error
                      collapse=TRUE,     # collapse by default
                      echo=TRUE,         # echo code by default
                      comment = "#>",    # change comment character
                      fig.width = 7,     # set figure width
                      out.width = "100%", # set width of displayed images
                      warning=FALSE,      # show R warnings
                      message=FALSE)     # show R messages
```


<!--- Solution Region --->
<style>
#solution {
  background-color: #8FBC8F;
  border-style: solid;
  border-color: blue;
  margin-left: 20px;
  margin-bottom: 15px;
  padding: 5px;
}
</style>

\theoremstyle{break}
\newtheorem{auf}{Aufgabe}

\newcommand{\R}{{\sffamily R} }

\begin{centering}
\Huge
{\bf Anhang 2}\\
\Large
Graphische Darstellung der VB (und Pi) Messungen\\
\normalsize

\end{centering}

```{r}
setwd("/home/lisa/Darmstadt/05_Speicher und Datennetze IoT/Praktikum/Git/mqtt-qos-rountrip/R_Analysis/01_RTT_Pi_VB/")
options(digits.secs=3) # needs to be set from time to time - otherwise R doesn't allow for ms
library("data.table", lib.loc="~/R/x86_64-pc-linux-gnu-library/3.4")
library("h2o", lib.loc="~/R/x86_64-pc-linux-gnu-library/3.4")
library("tidyr", lib.loc="~/R/x86_64-pc-linux-gnu-library/3.4")
library("plyr")
library(knitr)
library(kableExtra)

load("./latenzVB.Rda")
```

Übersicht und notwendige Anpassung der Messungen die mit dem Laptop erzeugt wurden.
```{r}
latenzVB[,5]<-NA
latenzVB<-latenzVB[latenzVB$Size != "500KByte",] # ausfiltern der 500KByte Daten
rtt_zero<-latenzVB[latenzVB$rtt == 0,]
latenzVB<-latenzVB[latenzVB$rtt > 0,]

latenzVB$Byte<-latenzVB$Size
latenzVB$Byte[latenzVB$Byte == "1Byte"] <- 1
latenzVB$Byte[latenzVB$Byte == "10Byte"] <- 10
latenzVB$Byte[latenzVB$Byte == "100Byte"] <- 100
latenzVB$Byte[latenzVB$Byte == "1KByte"] <- 1000
latenzVB$Byte[latenzVB$Byte == "1500Byte"] <- 1500
latenzVB$Byte[latenzVB$Byte == "10KByte"] <- 10000
latenzVB$Byte[latenzVB$Byte == "100KByte"] <- 100000
latenzVB$Byte[latenzVB$Byte == "500KByte"] <- 500000
latenzVB$Byte[latenzVB$Byte == "1MByte"] <- 1000000
latenzVB$Byte[latenzVB$Byte == "10MByte"] <- 10000000
latenzVBSum <- summary(latenzVB)
latenzVBSum
```

Laptop (volle bandbreite - VB)
```{r}
logsVBAgg <- aggregate(latenzVB$rtt ~ latenzVB$QoS+latenzVB$Size+latenzVB$Byte, latenzVB, mean)
logsVBAgg$`latenzVB$Byte`<-as.numeric(logsVBAgg$`latenzVB$Byte`)
logsVBAgg<-logsVBAgg[order(logsVBAgg$`latenzVB$Byte`),]


logsVBAgg %>%
  kable() %>%
  kable_styling()

```


```{r}

logsVBAgg$Names <- paste(logsVBAgg$`latenzVB$QoS`, logsVBAgg$`latenzVB$Size`)
logsVBAgg<-logsVBAgg[order(logsVBAgg$`latenzVB$Byte`),]

barplot(logsVBAgg$`latenzVB$rtt`, main = "Latenz Laptop nach QoS und Paketgröße", col = c("black", "red", "blue"), ylab = "RTT in Sekunden", axes=TRUE, names.arg=logsVBAgg$Names, cex.names=0.7, las=2)

logsVBAgg_no500_no100M<-logsVBAgg[logsVBAgg$`latenzVB$Byte`!=500000 & logsVBAgg$`latenzVB$Byte`!= 10000000,]
logsVBAgg_no500_no100M$Names <- paste(logsVBAgg_no500_no100M$`latenzVB$QoS`, logsVBAgg_no500_no100M$`latenzVB$Size`)
barplot(logsVBAgg_no500_no100M$`latenzVB$rtt`, main = "RTT nach QoS Level und Paketgröße", col = c("black", "red", "blue"), ylab = "RTT in Sekunden", axes=TRUE, names.arg=logsVBAgg_no500_no100M$Names, cex.names=0.7, las=2)

```

Im nächsten Schritt wird die statistische Abhngigkeit der rtt von QoS und Größe (Byte) untersucht.
Im Falle einer einfachen linearen Regression sind nur qos2 und hohe Byte Zahlen signifikant.

```{r}
######################
# Aufteilen nach QoS #
######################

latenzVBQoS0<-latenzVB[latenzVB$QoS == "qos0",]
latenzVBQoS1<-latenzVB[latenzVB$QoS == "qos1",]
latenzVBQoS2<-latenzVB[latenzVB$QoS == "qos2",]

plot(latenzVBQoS0$id, latenzVBQoS0$rtt, type = "l", main = "RTT QoS0", 
     ylab = "RTT (in Sek)", xlab = "Paket_ID")
plot(latenzVBQoS1$id, latenzVBQoS1$rtt, type = "l", main = "RTT QoS1", 
     ylab = "RTT (in Sek)", xlab = "Paket_ID")
plot(latenzVBQoS2$id, latenzVBQoS2$rtt, type = "l", main = "RTT QoS2", 
     ylab = "RTT (in Sek)", xlab = "Paket_ID")

```

```{r}
#######################################
# QoS_0 Aufteilen nach Payload/ Größe #
#######################################

latenzVBQoS01Byte<-latenzVBQoS0[latenzVBQoS0$Size == "1Byte",]
latenzVBQoS010Byte<-latenzVBQoS0[latenzVBQoS0$Size == "10Byte",]
latenzVBQoS0100Byte<-latenzVBQoS0[latenzVBQoS0$Size == "100Byte",]
latenzVBQoS01KByte<-latenzVBQoS0[latenzVBQoS0$Size == "1KByte",]
latenzVBQoS01500Byte<-latenzVBQoS0[latenzVBQoS0$Size == "1500Byte",]
latenzVBQoS010KByte<-latenzVBQoS0[latenzVBQoS0$Size == "10KByte",]
latenzVBQoS0100KByte<-latenzVBQoS0[latenzVBQoS0$Size == "100KByte",]
latenzVBQoS0500KByte<-latenzVBQoS0[latenzVBQoS0$Size == "500KByte",]
latenzVBQoS01MByte<-latenzVBQoS0[latenzVBQoS0$Size == "1MByte",]
latenzVBQoS010MByte<-latenzVBQoS0[latenzVBQoS0$Size == "10MByte",]

plot(latenzVBQoS01Byte$id, latenzVBQoS01Byte$rtt, type = "l", main = "RTT QoS0_1Byte", 
     ylab = "RTT (in Sek)", xlab = "Paket_ID")
plot(latenzVBQoS010Byte$id, latenzVBQoS010Byte$rtt, type = "l", main = "RTT QoS0_10Byte", 
     ylab = "RTT (in Sek)", xlab = "Paket_ID")
plot(latenzVBQoS0100Byte$id, latenzVBQoS0100Byte$rtt, type = "l", main = "RTT QoS0_100Byte", 
     ylab = "RTT (in Sek)", xlab = "Paket_ID")
plot(latenzVBQoS01KByte$id, latenzVBQoS01KByte$rtt, type = "l", main = "RTT QoS0_1KByte", 
     ylab = "RTT (in Sek)", xlab = "Paket_ID")
plot(latenzVBQoS01500Byte$id, latenzVBQoS01500Byte$rtt, type = "l", main = "RTT QoS0_1500Byte", 
     ylab = "RTT (in Sek)", xlab = "Paket_ID")
plot(latenzVBQoS010KByte$id, latenzVBQoS010KByte$rtt, type = "l", main = "RTT QoS0_10KByte", 
     ylab = "RTT (in Sek)", xlab = "Paket_ID")
plot(latenzVBQoS0100KByte$id, latenzVBQoS0100KByte$rtt, type = "l", main = "RTT QoS0_100KByte", 
     ylab = "RTT (in Sek)", xlab = "Paket_ID")
plot(latenzVBQoS01MByte$id, latenzVBQoS01MByte$rtt, type = "l", main = "RTT QoS0_1MByte", 
     ylab = "RTT (in Sek)", xlab = "Paket_ID")
plot(latenzVBQoS010MByte$id, latenzVBQoS010MByte$rtt, type = "l", main = "RTT QoS0_10MByte", 
     ylab = "RTT (in Sek)", xlab = "Paket_ID")


## QoS0 - Aufsplittung - eine Grafik!
plot(latenzVBQoS01Byte$id, latenzVBQoS01Byte$rtt, type = "l", ylab = "RTT (in Sek)", xlab = "Paket_ID",
     main = "Aufsplittung aller Messungen mit QoS_0 nach Paketgröße")
points(latenzVBQoS010Byte$id, latenzVBQoS010Byte$rtt, col = "red", type = "b")
points(latenzVBQoS0100Byte$id, latenzVBQoS0100Byte$rtt, col = "blue", type = "b")
points(latenzVBQoS01KByte$id, latenzVBQoS01KByte$rtt, col = "green4", type = "b")
points(latenzVBQoS01500Byte$id, latenzVBQoS01500Byte$rtt, col = "purple", type = "b")
points(latenzVBQoS010KByte$id, latenzVBQoS010KByte$rtt, col = "orange",  type = "b")
points(latenzVBQoS0100KByte$id, latenzVBQoS0100KByte$rtt, col = "pink", type = "b")
points(latenzVBQoS01MByte$id, latenzVBQoS01MByte$rtt, col = "yellow2", type = "b")
points(latenzVBQoS010MByte$id, latenzVBQoS010MByte$rtt, col = "gray", type = "b")


legend("right", c("1Byte", "10Byte", "100Byte", "1KByte", "1500Byte", "10KByte", "100KByte", "1MByte", "10MByte"),
       cex = 0.8,
       col = c("black", "red", "blue", "green4", "purple", "orange", "pink", "yellow2", "gray"),
       text.col = "black" ,lwd = c(2, 2, 2),
       y.intersp = 1.5, merge = FALSE, bg = "gray95")

## QoS0 - Aufsplittung - eine Grafik!
plot(latenzVBQoS01Byte$id, latenzVBQoS01Byte$rtt, type = "l", ylab = "RTT (in Sek)", xlab = "Paket_ID",
     main = "Aufsplittung aller Messungen mit QoS_0 nach Paketgröße")
points(latenzVBQoS01KByte$id, latenzVBQoS01KByte$rtt, col = "green4", type = "b")
points(latenzVBQoS01500Byte$id, latenzVBQoS01500Byte$rtt, col = "purple", type = "b")
points(latenzVBQoS0100KByte$id, latenzVBQoS0100KByte$rtt, col = "pink", type = "b")
points(latenzVBQoS01MByte$id, latenzVBQoS01MByte$rtt, col = "yellow2", type = "b")
points(latenzVBQoS010MByte$id, latenzVBQoS010MByte$rtt, col = "gray", type = "b")


legend("right", c("1Byte", "1KByte", "1500Byte", "100KByte", "1MByte", "10MByte"),
       cex = 0.8,
       col = c("black", "green4", "purple", "pink", "yellow2", "gray"),
       text.col = "black" ,lwd = c(2, 2, 2),
       y.intersp = 1.5, merge = FALSE, bg = "gray95")

```

```{r}
#######################################
# QoS_1 Aufteilen nach Payload/ Größe #
#######################################
latenzVBQoS11Byte<-latenzVBQoS1[latenzVBQoS1$Size == "1Byte",]
latenzVBQoS110Byte<-latenzVBQoS1[latenzVBQoS1$Size == "10Byte",]
latenzVBQoS1100Byte<-latenzVBQoS1[latenzVBQoS1$Size == "100Byte",]
latenzVBQoS11KByte<-latenzVBQoS1[latenzVBQoS1$Size == "1KByte",]
latenzVBQoS11500Byte<-latenzVBQoS1[latenzVBQoS1$Size == "1500Byte",]
latenzVBQoS110KByte<-latenzVBQoS1[latenzVBQoS1$Size == "10KByte",]
latenzVBQoS1100KByte<-latenzVBQoS1[latenzVBQoS1$Size == "100KByte",]
latenzVBQoS1500KByte<-latenzVBQoS1[latenzVBQoS1$Size == "500KByte",]
latenzVBQoS11MByte<-latenzVBQoS1[latenzVBQoS1$Size == "1MByte",]
latenzVBQoS110MByte<-latenzVBQoS1[latenzVBQoS1$Size == "10MByte",]

plot(latenzVBQoS11Byte$id, latenzVBQoS11Byte$rtt, type = "l", main = "RTT QoS1_1Byte", 
     ylab = "RTT (in Sek)", xlab = "Paket_ID")
plot(latenzVBQoS110Byte$id, latenzVBQoS110Byte$rtt, type = "l", main = "RTT QoS1_10Byte", 
     ylab = "RTT (in Sek)", xlab = "Paket_ID")
plot(latenzVBQoS1100Byte$id, latenzVBQoS1100Byte$rtt, type = "l", main = "RTT QoS1_100Byte", 
     ylab = "RTT (in Sek)", xlab = "Paket_ID")
plot(latenzVBQoS11KByte$id, latenzVBQoS11KByte$rtt, type = "l", main = "RTT QoS1_1KByte", 
     ylab = "RTT (in Sek)", xlab = "Paket_ID")
plot(latenzVBQoS11500Byte$id, latenzVBQoS11500Byte$rtt, type = "l", main = "RTT QoS1_1500Byte", 
     ylab = "RTT (in Sek)", xlab = "Paket_ID")
plot(latenzVBQoS110KByte$id, latenzVBQoS110KByte$rtt, type = "l", main = "RTT QoS1_10KByte", 
     ylab = "RTT (in Sek)", xlab = "Paket_ID")
plot(latenzVBQoS1100KByte$id, latenzVBQoS1100KByte$rtt, type = "l", main = "RTT QoS1_100KByte", 
     ylab = "RTT (in Sek)", xlab = "Paket_ID")
plot(latenzVBQoS11MByte$id, latenzVBQoS11MByte$rtt, type = "l", main = "RTT QoS1_1MByte", 
     ylab = "RTT (in Sek)", xlab = "Paket_ID")
plot(latenzVBQoS110MByte$id, latenzVBQoS110MByte$rtt, type = "l", main = "RTT QoS1_1M0Byte", 
     ylab = "RTT (in Sek)", xlab = "Paket_ID")

## QoS1 - Aufsplittung - eine Grafik!
plot(latenzVBQoS11Byte$id, latenzVBQoS11Byte$rtt, type = "l", ylab = "RTT (in Sek)", xlab = "Paket_ID",
     main = "Aufsplittung aller Messungen mit QoS_0 nach Paketgröße")
points(latenzVBQoS110Byte$id, latenzVBQoS110Byte$rtt, col = "red", type = "l")
points(latenzVBQoS1100Byte$id, latenzVBQoS1100Byte$rtt, col = "blue", type = "l")
points(latenzVBQoS11KByte$id, latenzVBQoS11KByte$rtt, col = "green4", type = "l")
points(latenzVBQoS11500Byte$id, latenzVBQoS11500Byte$rtt, col = "purple", type = "l")
points(latenzVBQoS110KByte$id, latenzVBQoS110KByte$rtt, col = "orange",  type = "l")
points(latenzVBQoS1100KByte$id, latenzVBQoS1100KByte$rtt, col = "pink", type = "l")
points(latenzVBQoS11MByte$id, latenzVBQoS11MByte$rtt, col = "yellow2", type = "l")
points(latenzVBQoS110MByte$id, latenzVBQoS110MByte$rtt, col = "gray", type = "l")


legend("right", c("1Byte", "10Byte", "100Byte", "1KByte","1500Byte", "10KByte", "100KByte", "1MByte", "10MByte"),
       cex = 0.8,
       col = c("black", "red", "blue", "green4", "purple", "orange", "pink", "yellow2", "gray"),
       text.col = "black" ,lwd = c(2, 2, 2),
       y.intersp = 1.5, merge = FALSE, bg = "gray95")
```

```{r}
#######################################
# QoS_2 Aufteilen nach Payload/ Größe #
#######################################
latenzVBQoS21Byte<-latenzVBQoS2[latenzVBQoS2$Size == "1Byte",]
latenzVBQoS210Byte<-latenzVBQoS2[latenzVBQoS2$Size == "10Byte",]
latenzVBQoS2100Byte<-latenzVBQoS2[latenzVBQoS2$Size == "100Byte",]
latenzVBQoS21KByte<-latenzVBQoS2[latenzVBQoS2$Size == "1KByte",]
latenzVBQoS21500Byte<-latenzVBQoS2[latenzVBQoS2$Size == "1500Byte",]
latenzVBQoS210KByte<-latenzVBQoS2[latenzVBQoS2$Size == "10KByte",]
latenzVBQoS2100KByte<-latenzVBQoS2[latenzVBQoS2$Size == "100KByte",]
latenzVBQoS2500KByte<-latenzVBQoS2[latenzVBQoS2$Size == "500KByte",]
latenzVBQoS21MByte<-latenzVBQoS2[latenzVBQoS2$Size == "1MByte",]
latenzVBQoS210MByte<-latenzVBQoS2[latenzVBQoS2$Size == "10MByte",]


plot(latenzVBQoS21Byte$id, latenzVBQoS21Byte$rtt, type = "l", main = "RTT QoS2_1Byte", 
     ylab = "RTT (in Sek)", xlab = "Paket_ID")
plot(latenzVBQoS210Byte$id, latenzVBQoS210Byte$rtt, type = "l", main = "RTT QoS2_10Byte", 
     ylab = "RTT (in Sek)", xlab = "Paket_ID")
plot(latenzVBQoS2100Byte$id, latenzVBQoS2100Byte$rtt, type = "l", main = "RTT QoS2_100Byte", 
     ylab = "RTT (in Sek)", xlab = "Paket_ID")
plot(latenzVBQoS21KByte$id, latenzVBQoS21KByte$rtt, type = "l", main = "RTT QoS2_1KByte",
     ylab = "RTT (in Sek)", xlab = "Paket_ID")
plot(latenzVBQoS21500Byte$id, latenzVBQoS21500Byte$rtt, type = "l", main = "RTT QoS2_1500Byte", 
     ylab = "RTT (in Sek)", xlab = "Paket_ID")
plot(latenzVBQoS210KByte$id, latenzVBQoS210KByte$rtt, type = "l", main = "RTT QoS2_10KByte", 
     ylab = "RTT (in Sek)", xlab = "Paket_ID")
plot(latenzVBQoS2100KByte$id, latenzVBQoS2100KByte$rtt, type = "l", main = "RTT QoS2_100KByte", 
     ylab = "RTT (in Sek)", xlab = "Paket_ID")
plot(latenzVBQoS21MByte$id, latenzVBQoS21MByte$rtt, type = "l", main = "RTT QoS2_1MByte", 
     ylab = "RTT (in Sek)", xlab = "Paket_ID")
plot(latenzVBQoS210MByte$id, latenzVBQoS210MByte$rtt, type = "l", main = "RTT QoS2_10MByte", 
     ylab = "RTT (in Sek)", xlab = "Paket_ID")

## QoS2 - Aufsplittung - eine Grafik!
plot(latenzVBQoS21Byte$id, latenzVBQoS21Byte$rtt, type = "l", ylim = c(0, 0.18), ylab = "RTT (in Sek)", xlab = "Paket_ID",
     main = "Aufsplittung aller Messungen mit QoS_0 nach Paketgröße")
points(latenzVBQoS210Byte$id, latenzVBQoS210Byte$rtt, col = "red", type = "l")
points(latenzVBQoS2100Byte$id, latenzVBQoS2100Byte$rtt, col = "blue", type = "l")
points(latenzVBQoS21KByte$id, latenzVBQoS21KByte$rtt, col = "green4", type = "l")
points(latenzVBQoS21500Byte$id, latenzVBQoS21500Byte$rtt, col = "purple", type = "l")
points(latenzVBQoS210KByte$id, latenzVBQoS210KByte$rtt, col = "orange",  type = "l")
points(latenzVBQoS2100KByte$id, latenzVBQoS2100KByte$rtt, col = "pink", type = "l")
points(latenzVBQoS21MByte$id, latenzVBQoS21MByte$rtt, col = "yellow2", type = "l")
points(latenzVBQoS210MByte$id, latenzVBQoS210MByte$rtt, col = "gray", type = "l")


legend("right", c("1Byte", "10Byte", "100Byte", "1KByte", "1500Byte", "10KByte", "100KByte", "1MByte", "10MByte"),
       cex = 0.8,
       col = c("black", "red", "blue", "green4", "purple", "orange", "pink", "yellow2", "gray"),
       text.col = "black" ,lwd = c(2, 2, 2),
       y.intersp = 1.5, merge = FALSE, bg = "gray95")
```

```{r}
###############################################
# Paketgröße 1500 Aufsplittung nach QoS Level #
###############################################

## Paketgröße 1500Byte
plot(latenzVBQoS01500Byte$id, latenzVBQoS01500Byte$rtt, type = "l", ylim = c(0, 0.02), ylab = "RTT (in Sek)", xlab = "Paket_ID", main = "Paketgröße 1500Byte Aufsplittung nach QoS Level")
points(latenzVBQoS11500Byte$id, latenzVBQoS11500Byte$rtt, col = "red", type = "l")
points(latenzVBQoS21500Byte$id, latenzVBQoS21500Byte$rtt, col = "blue", type = "l")

legend("topright", c("QoS0", "QoS1", "QoS2"),
       cex = 0.8,
       col = c("black", "red", "blue"),
       text.col = "black" ,lwd = c(2, 2, 2),
       y.intersp = 1.5, merge = FALSE, bg = "gray95")


## Paketgröße 1MByte
plot(latenzVBQoS01MByte$id, latenzVBQoS01MByte$rtt, type = "l", ylab = "RTT (in Sek)", xlab = "Paket_ID", main = "Paketgröße 1MByte Aufsplittung nach QoS Level")
points(latenzVBQoS11MByte$id, latenzVBQoS11MByte$rtt, col = "red", type = "l")
points(latenzVBQoS21MByte$id, latenzVBQoS21MByte$rtt, col = "blue", type = "l")

legend("topright", c("QoS0", "QoS1", "QoS2"),
       cex = 0.8,
       col = c("black", "red", "blue"),
       text.col = "black" ,lwd = c(2, 2, 2),
       y.intersp = 1.5, merge = FALSE, bg = "gray95")

```

```{r}
reg_LogsVB <- lm(latenzVB$rtt~latenzVB$QoS+latenzVB$Byte, data = latenzVB)
summary(reg_LogsVB)
```


Scatterplots bringen bei der Größe wenig Übersicht aus zwei Gründen:
1.) Logische Datenypen, d.h. alle Beobachtungen sind gehäuft in den geweiligen Klassen
2.) Ohne Standardisierung/ Transformation der Daten haben die extremen Werte (MByte) einen überproportionalen Anteil
-> Im folgenden wird die Verteilung von rtt in QQ Plots betrachtet /.

```{r}
par(mfrow=c(1,2))
qqnorm(latenzVB$rtt, main = "Q-Q Plot Laptop")
qqnorm(log(latenzVB$rtt), main = "Q-Q Plot Log Transformation")
```

Da rtt nicht normal verteilt ist, liefert die Lineare Regression keine zuverlässigen Ergebnisse.
Nach der Transformation (logarithmierung) nähert sich die Verteilung der Variable rtt der Normalverteilung.
(Normalverteilung ist erreicht, wenn die Sample Quantile den Theoretischen entsprechen - die Beobachtugen also auf einer Geraden liegen)

Trotz der Logarithmierung sind die Daten nicht perfekt Normalverteilt, jedoch annähernd.
```{r}
plot(density(log(latenzVB$rtt)))
```




\textcolor{gray}{\hrulefill}

