---
output: pdf_document
header-includes: 
    - \usepackage{amsthm}
    - \usepackage{xcolor}
documentclass: article
<!---output: beamer_presentation--->
---


```{r global_options, include=FALSE}
knitr::opts_chunk$set(error=TRUE,        # Keep compiling upon error
                      collapse=TRUE,     # collapse by default
                      echo=TRUE,         # echo code by default
                      comment = "#>",    # change comment character
                      fig.width = 7,     # set figure width
                      out.width = "100%", # set width of displayed images
                      warning=FALSE,      # show R warnings
                      message=FALSE)     # show R messages
```


<!--- Solution Region --->
<style>
#solution {
  background-color: #8FBC8F;
  border-style: solid;
  border-color: blue;
  margin-left: 20px;
  margin-bottom: 15px;
  padding: 5px;
}
</style>

\theoremstyle{break}
\newtheorem{auf}{Aufgabe}

\newcommand{\R}{{\sffamily R} }

\begin{centering}
\Huge
{\bf Praktikum\\ Speicher-/ und Datennetze im IoT }\\
\Large
QoS Eigenschaften von MQTT\\
\normalsize
Sommersemester 2018\\
\end{centering}


\hrulefill

**Name:** Schuhmacher, Stolz


\hrulefill

\subsection{Latenzzeit}
Untersucht wird anhand geloggter TS die Latenzzeit der verschiedenen QoS-Modi.\\
\textbf{Variiert} werden die Größenordnungen der Testdaten für Requests (jeweils 1, 10 und 100 Byte, KB und MB). \\
Die im folgenden gelisteten Payloads, werden ggf. im Laufe der Experimente noch angepasst.
Ebenfalls im Laufe der Experimente zu kennzeichnen, ist der Übergang wenn die versendeten Payloads die die MTU (Maximum Transmission Unit) des Netzwerks überschreiten und die übermittelten Nachrichten in mehrere Pakete aufgeteilt werden. Die voreingestellte MTU size auf den Clients und dem Broker beträgt 1500 Bytes. Siehe auch \ref{tab:latenz}.


```{r}
setwd("/home/lisa/Darmstadt/05_Speicher und Datennetze IoT/Praktikum/Git/mqtt-qos-rountrip/logs/latenz-tc-1mbps/")
options(digits.secs=3) # needs to be set from time to time - otherwise R doesn't allow for ms
library("data.table", lib.loc="~/R/x86_64-pc-linux-gnu-library/3.4")
library("h2o", lib.loc="~/R/x86_64-pc-linux-gnu-library/3.4")
library("tidyr", lib.loc="~/R/x86_64-pc-linux-gnu-library/3.4")
library("plyr")
library(knitr)
library(kableExtra)

load("/home/lisa/Darmstadt/05_Speicher und Datennetze IoT/Praktikum/R_Analysis/latenzVB.Rda")
load("/home/lisa/Darmstadt/05_Speicher und Datennetze IoT/Praktikum/R_Analysis/logs_pi.Rda")
```

```{r}

```

Übersicht und notwendige Anpassung der Messungen die mit dem Pi erzeugt wurden.
```{r}
logsPi[,4]<-NA # Die Spalten Speed und Min sind bei diesem Datensatz nicht mit sinnvollen Werten belegt
logsPi[,5]<-NA # Um das gleiche Format wie die TC Datensätze zu behalten, werden die Werte nur durch NA ersetzt
logsPi$Byte<-logsPi$Size
logsPi$Byte[logsPi$Byte == "1Byte"] <- 1
logsPi$Byte[logsPi$Byte == "10Byte"] <- 10
logsPi$Byte[logsPi$Byte == "100Byte"] <- 100
logsPi$Byte[logsPi$Byte == "1KByte"] <- 1000
logsPi$Byte[logsPi$Byte == "1500Byte"] <- 1500
logsPi$Byte[logsPi$Byte == "10KByte"] <- 10000
logsPi$Byte[logsPi$Byte == "100KByte"] <- 100000
logsPi$Byte[logsPi$Byte == "500KByte"] <- 500000
logsPi$Byte[logsPi$Byte == "1MByte"] <- 1000000
logsPiSum <- summary(logsPi)
logsPiSum
```

Übersicht und notwendige Anpassung der Messungen die mit dem Laptop erzeugt wurden.
```{r}
latenzVB[,5]<-NA
rtt_zero<-latenzVB[latenzVB$rtt == 0,]

latenzVB<-latenzVB[latenzVB$rtt > 0,]

latenzVB$Byte<-latenzVB$Size
latenzVB$Byte[latenzVB$Byte == "1Byte"] <- 1
latenzVB$Byte[latenzVB$Byte == "10Byte"] <- 10
latenzVB$Byte[latenzVB$Byte == "100Byte"] <- 100
latenzVB$Byte[latenzVB$Byte == "1KByte"] <- 1000
latenzVB$Byte[latenzVB$Byte == "1500Byte"] <- 1500
latenzVB$Byte[latenzVB$Byte == "10KByte"] <- 10000
latenzVB$Byte[latenzVB$Byte == "100KByte"] <- 100000
latenzVB$Byte[latenzVB$Byte == "500KByte"] <- 500000
latenzVB$Byte[latenzVB$Byte == "1MByte"] <- 1000000
latenzVB$Byte[latenzVB$Byte == "10MByte"] <- 10000000
latenzVBSum <- summary(latenzVB)
latenzVBSum
```

Aggregation der Daten zur Beantwortung der Fragestellung bzgl. Latenzzeiten in Abhängigkeit zu QoS Level und Paketgröße.
Pi
```{r}
logsPiAgg <- aggregate(logsPi$rtt ~ logsPi$QoS+logsPi$Size+logsPi$Byte, logsPi, mean)
logsPiAgg$`logsPi$Byte`<-as.numeric(logsPiAgg$`logsPi$Byte`)
logsPiAgg<-logsPiAgg[order(logsPiAgg$`logsPi$Byte`),]

logsPiAgg %>%
  kable() %>%
  kable_styling()

```

Laptop (volle bandbreite - VB)
```{r}
logsVBAgg <- aggregate(latenzVB$rtt ~ latenzVB$QoS+latenzVB$Size+latenzVB$Byte, latenzVB, mean)
logsVBAgg$`latenzVB$Byte`<-as.numeric(logsVBAgg$`latenzVB$Byte`)
logsVBAgg<-logsVBAgg[order(logsVBAgg$`latenzVB$Byte`),]


logsVBAgg %>%
  kable() %>%
  kable_styling()

```

```{r}

logsPiAgg$Names <- paste(logsPiAgg$`logsPi$QoS`, logsPiAgg$`logsPi$Size`)
logsPiAgg<-logsPiAgg[order(logsPiAgg$`logsPi$Byte`),]
barplot(logsPiAgg$`logsPi$rtt`, main = "Latenz Pi nach QoS und Paketgröße", ylab = "RTT in Sekunden", axes=TRUE, names.arg=logsPiAgg$Names, cex.names=0.7, las=2)

```

```{r}

logsVBAgg$Names <- paste(logsVBAgg$`latenzVB$QoS`, logsVBAgg$`latenzVB$Size`)
logsVBAgg<-logsVBAgg[order(logsVBAgg$`latenzVB$Byte`),]
barplot(logsVBAgg$`latenzVB$rtt`, main = "Latenz Laptop nach QoS und Paketgröße", ylab = "RTT in Sekunden", axes=TRUE, names.arg=logsVBAgg$Names, cex.names=0.7, las=2)

```

Im nächsten Schritt wird die statistische Abhngigkeit der rtt von QoS und Größe (Byte) untersucht.
Im Falle einer einfachen linearen Regression sind nur qos2 und hohe Byte Zahlen signifikant.

```{r}
reg_LogsPi <- lm(logsPi$rtt~logsPi$QoS+logsPi$Byte, data = logsPi)
summary(reg_LogsPi)
```

```{r}
reg_LogsVB <- lm(latenzVB$rtt~latenzVB$QoS+latenzVB$Byte, data = latenzVB)
summary(reg_LogsVB)
```

```{r}
par(mfrow=c(1,2))
plot(logsPi$Byte, logsPi$rtt)
logsPiSubset1500 <- logsPi[logsPi$Byte <= 1500, ] 
plot(logsPiSubset1500$Byte, logsPiSubset1500$rtt)
```

Scatterplots bringen bei der Größe wenig Übersicht aus zwei Gründen:
1.) Logische Datenypen, d.h. alle Beobachtungen sind gehäuft in den geweiligen Klassen
2.) Ohne Standardisierung/ Transformation der Daten haben die extremen Werte (MByte) einen überproportionalen Anteil
-> Im folgenden wird die Verteilung von rtt in QQ Plots betrachtet /.

```{r}
par(mfrow=c(1,2))
qqnorm(logsPi$rtt, main = "Q-Q Plot Pi")
qqnorm(latenzVB$rtt, main = "Q-Q Plot Laptop")
```

Da rtt nicht normal verteilt ist, liefert die Lineare Regression keine zuverlässigen Ergebnisse.
Nach der Transformation (logarithmierung) nähert sich die Verteilung der Variable rtt der Normalverteilung.
(Normalverteilung ist erreicht, wenn die Sample Quantile den Theoretischen entsprechen - die Beobachtugen also auf einer Geraden liegen)
```{r}
par(mfrow=c(1,2))
qqnorm(log(logsPi$rtt), main = "Q-Q Plot Pi")
qqnorm(log(latenzVB$rtt), main = "Q-Q Plot Pi")
```
Trotz der Logarithmierung sind die Daten nicht perfekt Normalverteilt, jedoch annähernd.
```{r}
par(mfrow=c(2,1))
plot(density(log(logsPi$rtt)))
plot(density(log(latenzVB$rtt)))
# shapiro.test(logsPi$rtt)
```
```{r}
reg_LogsPi <- lm(log(logsPi$rtt)~logsPi$QoS+logsPi$Byte, data = logsPi)
summary(reg_LogsPi)
```


```{r}
######################
# Aufteilen nach QoS #
######################

latenzVBQoS0<-latenzVB[latenzVB$QoS == "qos0",]
latenzVBQoS1<-latenzVB[latenzVB$QoS == "qos1",]
latenzVBQoS2<-latenzVB[latenzVB$QoS == "qos2",]

plot(latenzVBQoS0$id, latenzVBQoS0$rtt, type = "l")
plot(latenzVBQoS1$id, latenzVBQoS1$rtt, type = "l")
plot(latenzVBQoS2$id, latenzVBQoS2$rtt, type = "l")

```

```{r}
#######################################
# QoS_0 Aufteilen nach Payload/ Größe #
#######################################

latenzVBQoS01Byte<-latenzVBQoS0[latenzVBQoS0$Size == "1Byte",]
latenzVBQoS010Byte<-latenzVBQoS0[latenzVBQoS0$Size == "10Byte",]
latenzVBQoS0100Byte<-latenzVBQoS0[latenzVBQoS0$Size == "100Byte",]
latenzVBQoS01KByte<-latenzVBQoS0[latenzVBQoS0$Size == "1KByte",]
latenzVBQoS01500Byte<-latenzVBQoS0[latenzVBQoS0$Size == "1500Byte",]
latenzVBQoS010Kyte<-latenzVBQoS0[latenzVBQoS0$Size == "10KByte",]
latenzVBQoS0100KByte<-latenzVBQoS0[latenzVBQoS0$Size == "100KByte",]
latenzVBQoS0500KByte<-latenzVBQoS0[latenzVBQoS0$Size == "500KByte",]
latenzVBQoS01MByte<-latenzVBQoS0[latenzVBQoS0$Size == "1MByte",]
latenzVBQoS010MByte<-latenzVBQoS0[latenzVBQoS0$Size == "10MByte",]

plot(latenzVBQoS01Byte$id, latenzVBQoS01Byte$rtt, type = "l")
plot(latenzVBQoS010Byte$id, latenzVBQoS010Byte$rtt, type = "l")
plot(latenzVBQoS0100Byte$id, latenzVBQoS0100Byte$rtt, type = "l")
plot(latenzVBQoS01KByte$id, latenzVBQoS01KByte$rtt, type = "l")
plot(latenzVBQoS01500Byte$id, latenzVBQoS01500Byte$rtt, type = "l")
plot(latenzVBQoS010Kyte$id, latenzVBQoS010Kyte$rtt, type = "l")
plot(latenzVBQoS0100KByte$id, latenzVBQoS0100KByte$rtt, type = "l")
plot(latenzVBQoS0500KByte$id, latenzVBQoS0500KByte$rtt, type = "l")
plot(latenzVBQoS01MByte$id, latenzVBQoS01MByte$rtt, type = "l")
plot(latenzVBQoS010MByte$id, latenzVBQoS010MByte$rtt, type = "l")
```

```{r}
#######################################
# QoS_0 Aufteilen nach Payload/ Größe #
#######################################
latenzVBQoS11Byte<-latenzVBQoS1[latenzVBQoS1$Size == "1Byte",]
latenzVBQoS110Byte<-latenzVBQoS1[latenzVBQoS1$Size == "10Byte",]
latenzVBQoS1100Byte<-latenzVBQoS1[latenzVBQoS1$Size == "100Byte",]
latenzVBQoS11KByte<-latenzVBQoS1[latenzVBQoS1$Size == "1KByte",]
latenzVBQoS11500Byte<-latenzVBQoS1[latenzVBQoS1$Size == "1500Byte",]
latenzVBQoS110KByte<-latenzVBQoS1[latenzVBQoS1$Size == "10KByte",]
latenzVBQoS1100KByte<-latenzVBQoS1[latenzVBQoS1$Size == "100KByte",]
latenzVBQoS1500KByte<-latenzVBQoS1[latenzVBQoS1$Size == "500KByte",]
latenzVBQoS11MByte<-latenzVBQoS1[latenzVBQoS1$Size == "1MByte",]
latenzVBQoS110MByte<-latenzVBQoS1[latenzVBQoS1$Size == "10MByte",]

plot(latenzVBQoS11Byte$id, latenzVBQoS11Byte$rtt, type = "l")
plot(latenzVBQoS110Byte$id, latenzVBQoS110Byte$rtt, type = "l")
plot(latenzVBQoS1100Byte$id, latenzVBQoS1100Byte$rtt, type = "l")
plot(latenzVBQoS11KByte$id, latenzVBQoS11KByte$rtt, type = "l")
plot(latenzVBQoS11500Byte$id, latenzVBQoS11500Byte$rtt, type = "l")
plot(latenzVBQoS110KByte$id, latenzVBQoS110KByte$rtt, type = "l")
plot(latenzVBQoS1100KByte$id, latenzVBQoS1100KByte$rtt, type = "l")
plot(latenzVBQoS1500KByte$id, latenzVBQoS1500KByte$rtt, type = "l")
plot(latenzVBQoS11MByte$id, latenzVBQoS11MByte$rtt, type = "l")
plot(latenzVBQoS110MByte$id, latenzVBQoS110MByte$rtt, type = "l")
```

```{r}
latenzVBQoS21Byte<-latenzVBQoS2[latenzVBQoS2$Size == "1Byte",]
latenzVBQoS210Byte<-latenzVBQoS2[latenzVBQoS2$Size == "10Byte",]
latenzVBQoS2100Byte<-latenzVBQoS2[latenzVBQoS2$Size == "100Byte",]
latenzVBQoS21KByte<-latenzVBQoS2[latenzVBQoS2$Size == "1KByte",]
latenzVBQoS21500Byte<-latenzVBQoS2[latenzVBQoS2$Size == "1500Byte",]
latenzVBQoS210KByte<-latenzVBQoS2[latenzVBQoS2$Size == "10KByte",]
latenzVBQoS2100KByte<-latenzVBQoS2[latenzVBQoS2$Size == "100KByte",]
latenzVBQoS2500KByte<-latenzVBQoS2[latenzVBQoS2$Size == "500KByte",]
latenzVBQoS21MByte<-latenzVBQoS2[latenzVBQoS2$Size == "1MByte",]
latenzVBQoS210MByte<-latenzVBQoS2[latenzVBQoS2$Size == "10MByte",]


plot(latenzVBQoS21Byte$id, latenzVBQoS21Byte$rtt, type = "l")
plot(latenzVBQoS210Byte$id, latenzVBQoS210Byte$rtt, type = "l")
plot(latenzVBQoS2100Byte$id, latenzVBQoS2100Byte$rtt, type = "l")
plot(latenzVBQoS21KByte$id, latenzVBQoS21KByte$rtt, type = "l")
plot(latenzVBQoS21500Byte$id, latenzVBQoS21500Byte$rtt, type = "l")
plot(latenzVBQoS210KByte$id, latenzVBQoS210KByte$rtt, type = "l")
plot(latenzVBQoS2100KByte$id, latenzVBQoS2100KByte$rtt, type = "l")
plot(latenzVBQoS2500KByte$id, latenzVBQoS2500KByte$rtt, type = "l")
plot(latenzVBQoS21MByte$id, latenzVBQoS21MByte$rtt, type = "l")
plot(latenzVBQoS210MByte$id, latenzVBQoS210MByte$rtt, type = "l")
```




\textcolor{gray}{\hrulefill}

