---
output: pdf_document
header-includes: 
    - \usepackage{amsthm}
    - \usepackage{xcolor}
documentclass: article
<!---output: beamer_presentation--->
---


```{r global_options, include=FALSE}
knitr::opts_chunk$set(error=TRUE,        # Keep compiling upon error
                      collapse=TRUE,     # collapse by default
                      echo=TRUE,         # echo code by default
                      comment = "#>",    # change comment character
                      fig.width = 7,     # set figure width
                      out.width = "100%", # set width of displayed images
                      warning=FALSE,      # show R warnings
                      message=FALSE)     # show R messages
```


<!--- Solution Region --->
<style>
#solution {
  background-color: #8FBC8F;
  border-style: solid;
  border-color: blue;
  margin-left: 20px;
  margin-bottom: 15px;
  padding: 5px;
}
</style>

\theoremstyle{break}
\newtheorem{auf}{Aufgabe}

\newcommand{\R}{{\sffamily R} }

\begin{centering}
\Huge
{\bf Praktikum\\ Speicher-/ und Datennetze im IoT }\\
\Large
QoS Eigenschaften von MQTT\\
\normalsize
Sommersemester 2018\\
\end{centering}


\hrulefill

**Name:** Schuhmacher, Stolz


\hrulefill

\subsection{Latenzzeit}
Untersucht wird anhand geloggter TS die Latenzzeit der verschiedenen QoS-Modi.\\
\textbf{Variiert} werden die Größenordnungen der Testdaten für Requests (jeweils 1, 10 und 100 Byte, KB und MB). \\
Die im folgenden gelisteten Payloads, werden ggf. im Laufe der Experimente noch angepasst.
Ebenfalls im Laufe der Experimente zu kennzeichnen, ist der Übergang wenn die versendeten Payloads die die MTU (Maximum Transmission Unit) des Netzwerks überschreiten und die übermittelten Nachrichten in mehrere Pakete aufgeteilt werden. Die voreingestellte MTU size auf den Clients und dem Broker beträgt 1500 Bytes. Siehe auch \ref{tab:latenz}.


```{r}
setwd("/home/lisa/Darmstadt/05_Speicher und Datennetze IoT/Praktikum/Git/mqtt-qos-rountrip/logs/latenz-tc-1mbps/")
options(digits.secs=3) # needs to be set from time to time - otherwise R doesn't allow for ms
library("data.table", lib.loc="~/R/x86_64-pc-linux-gnu-library/3.4")
library("h2o", lib.loc="~/R/x86_64-pc-linux-gnu-library/3.4")
library("tidyr", lib.loc="~/R/x86_64-pc-linux-gnu-library/3.4")
library("plyr")
library(kableExtra)

load("/home/lisa/Darmstadt/05_Speicher und Datennetze IoT/Praktikum/R_Analysis/latenzTC1mbps.Rda")
load("/home/lisa/Darmstadt/05_Speicher und Datennetze IoT/Praktikum/R_Analysis/latenzTc10kbps.Rda")
load("/home/lisa/Darmstadt/05_Speicher und Datennetze IoT/Praktikum/R_Analysis/latenzTc10mbps.Rda")
load("/home/lisa/Darmstadt/05_Speicher und Datennetze IoT/Praktikum/R_Analysis/latenzTc100kbps.Rda")
load("/home/lisa/Darmstadt/05_Speicher und Datennetze IoT/Praktikum/R_Analysis/latenztc100mbps.Rda")
```

```{r}
#files <- list.files(pattern = "*bps.Rda", full.names = TRUE, recursive = FALSE)
files <- c("latenzTc100kbps", "latenztc100mbps", "latenzTc10kbps", "latenzTc10mbps", "latenzTC1mbps")

```

Übersicht und notwendige Anpassung der Messungen für die mit dem TC der Mayimale Durchsatz (File Name) angepasst wurde.
Die tatsächlich versendete Paketgröße und Anzahl pro Sekunde ist dem jeweiligen Lognamen zu entnehmen
```{r}
latenzTc100kbps$MaxDurc <- "100kbps"
latenztc100mbps$MaxDurc <- "100mbps"
latenzTc10kbps$MaxDurc <- "10kbps"
latenzTc10mbps$MaxDurc <- "10mbps"
latenzTC1mbps$MaxDurc <- "1mbps"
 
tcLogs <- rbind(latenzTc100kbps, latenztc100mbps, latenzTc10kbps, latenzTc10mbps, latenzTC1mbps)
tcLogs$Size <- "10KByte"

colnames<-colnames(tcLogs)
colnames[5]<-"PproSek"
colnames(tcLogs)<- colnames

tcLogs$Byte<-tcLogs$Size
tcLogs$Byte[tcLogs$Byte == "1Byte"] <- 1
tcLogs$Byte[tcLogs$Byte == "10Byte"] <- 10
tcLogs$Byte[tcLogs$Byte == "100Byte"] <- 100
tcLogs$Byte[tcLogs$Byte == "1KByte"] <- 1000
tcLogs$Byte[tcLogs$Byte == "1500Byte"] <- 1500
tcLogs$Byte[tcLogs$Byte == "10KByte"] <- 10000
tcLogs$Byte[tcLogs$Byte == "100KByte"] <- 100000
tcLogs$Byte[tcLogs$Byte == "500KByte"] <- 500000
tcLogs$Byte[tcLogs$Byte == "1MByte"] <- 1000000
tcLogsSum <- summary(tcLogs)
tcLogsSum

tcLogs$ByteD<-tcLogs$MaxDurc
tcLogs$ByteD[tcLogs$ByteD == "1Byte"] <-   1
tcLogs$ByteD[tcLogs$ByteD == "10BByte"] <- 10
tcLogs$ByteD[tcLogs$ByteD == "100Byte"] <- 100
tcLogs$ByteD[tcLogs$ByteD == "1kbps"] <-   1000
tcLogs$ByteD[tcLogs$ByteD == "10kbps"] <-  10000
tcLogs$ByteD[tcLogs$ByteD == "100kbps"] <- 100000
tcLogs$ByteD[tcLogs$ByteD == "1mbps"] <-   1000000
tcLogs$ByteD[tcLogs$ByteD == "10mbps"] <-  10000000
tcLogs$ByteD[tcLogs$ByteD == "100mbps"] <- 100000000

tcLogs$ByteD<-as.numeric(tcLogs$ByteD)

```



Aggregation der Daten zur Beantwortung der Fragestellung bzgl. Latenzzeiten in Abhängigkeit zu QoS Level und Paketgröße.
```{r}
tcLogsAgg <- aggregate(tcLogs$rtt ~ tcLogs$QoS+tcLogs$Size+tcLogs$Byte, tcLogs, mean)
tcLogsAgg2 <- aggregate(tcLogs$rtt ~ tcLogs$QoS+tcLogs$Size+tcLogs$Byte + tcLogs$MaxDurc + tcLogs$ByteD, tcLogs, mean)

tcLogsAgg$`tcLogs$Byte`<-as.numeric(tcLogsAgg$`tcLogs$Byte`)
tcLogsAgg<-tcLogsAgg[order(tcLogsAgg$`tcLogs$Byte`),]

tcLogsAgg2$`tcLogs$Byte`<-as.numeric(tcLogsAgg2$`tcLogs$ByteD`)
tcLogsAgg2<-tcLogsAgg2[order(tcLogsAgg2$`tcLogs$ByteD`),]


tcLogsAgg2 %>%
  kable() %>%
  kable_styling()


```


```{r}

tcLogsAgg$Names <- paste(tcLogsAgg$`tcLogs$QoS`, tcLogsAgg$`tcLogs$Size`)
tcLogsAgg<-tcLogsAgg[order(tcLogsAgg$`tcLogs$Byte`),]
barplot(tcLogsAgg$`tcLogs$rtt`, main = "Latenz TC nach QoS und Paketgröße", ylab = "RTT in Sekunden", axes=TRUE, names.arg=tcLogsAgg$Names, cex.names=0.7, las=2)

```

```{r}

tcLogsAgg2$Names2 <- paste(tcLogsAgg$`tcLogs$QoS`, tcLogsAgg$`tcLogs$Size`, tcLogsAgg2$`tcLogs$MaxDurc`)
tcLogsAgg<-tcLogsAgg[order(tcLogsAgg$`tcLogs$Byte`),]
barplot(tcLogsAgg2$`tcLogs$rtt`, main = "Latenz TC nach Max Durchsatz QoS und Paketgröße", ylab = "RTT in Sekunden", axes=TRUE, names.arg=tcLogsAgg2$Names, cex.names=0.5, las=2)

```

Im nächsten Schritt wird die statistische Abhngigkeit der rtt von QoS und Größe (Byte) untersucht.
Im Falle einer einfachen linearen Regression sind nur qos2 und hohe Byte Zahlen signifikant.

```{r}
reg_tcLogs <- lm(tcLogs$rtt~tcLogs$QoS+tcLogs$Byte+tcLogs$ByteD, data = tcLogs)
summary(reg_tcLogs)
reg_tcLogs2 <- lm(tcLogs$rtt~tcLogs$QoS+tcLogs$Byte+tcLogs$MaxDurc, data = tcLogs)
summary(reg_tcLogs2)

```


```{r}
par(mfrow=c(1,2))
plot(tcLogs$Byte, tcLogs$rtt)
tcLogsSubset1500 <- tcLogs[tcLogs$Byte <= 1500, ] 
plot(tcLogsSubset1500$Byte, tcLogsSubset1500$rtt)
```

Scatterplots bringen bei der Größe wenig Übersicht aus zwei Gründen:
1.) Logische Datenypen, d.h. alle Beobachtungen sind gehäuft in den geweiligen Klassen
2.) Ohne Standardisierung/ Transformation der Daten haben die extremen Werte (MByte) einen überproportionalen Anteil
-> Im folgenden wird die Verteilung von rtt in QQ Plots betrachtet /.

```{r}
par(mfrow=c(1,1))
qqnorm(tcLogs$rtt, main = "Q-Q Plot TC")
```

Da rtt nicht normal verteilt ist, liefert die Lineare Regression keine zuverlässigen Ergebnisse.
Nach der Transformation (logarithmierung) nähert sich die Verteilung der Variable rtt der Normalverteilung.
(Normalverteilung ist erreicht, wenn die Sample Quantile den Theoretischen entsprechen - die Beobachtugen also auf einer Geraden liegen)
```{r}
par(mfrow=c(1,1))
qqnorm(log(tcLogs$rtt), main = "Q-Q Plot TC")
```
Trotz der Logarithmierung sind die Daten nicht perfekt Normalverteilt, jedoch annähernd.
```{r}
par(mfrow=c(2,1))
plot(density(log(tcLogs$rtt)))
```

```{r}
reg_tcLogs <- lm(log(tcLogs$rtt)~tcLogs$QoS+tcLogs$Byte, data = tcLogs)
summary(reg_tcLogs)
```

```{r}
plot(tcLogs$id, tcLogs$rtt)

#########################
# Aufsplittung nach QoS #
#########################

tcLogsQoS0<-tcLogs[tcLogs$QoS == "qos0",]
tcLogsQoS1<-tcLogs[tcLogs$QoS == "qos1",]
tcLogsQoS2<-tcLogs[tcLogs$QoS == "qos2",]

plot(tcLogsQoS0$id, tcLogsQoS0$rtt)
plot(tcLogsQoS1$id, tcLogsQoS1$rtt)
plot(tcLogsQoS2$id, tcLogsQoS2$rtt)
```

```{r}
########################################################
# QoS Level _ Aufsplittung nach Pakete pro Sekunde Qos #
########################################################
## QoS0 - Aufsplittung
tcLogsQoS01pbs<-tcLogsQoS0[tcLogsQoS0$PproSek == "1pbs",]
tcLogsQoS010pbs<-tcLogsQoS0[tcLogsQoS0$PproSek == "10pbs",]
tcLogsQoS0100pbs<-tcLogsQoS0[tcLogsQoS0$PproSek == "100pbs",]

plot(tcLogsQoS01pbs$id, tcLogsQoS01pbs$rtt)
plot(tcLogsQoS010pbs$id, tcLogsQoS010pbs$rtt)
plot(tcLogsQoS0100pbs$id, tcLogsQoS0100pbs$rtt)

## QoS1 - Aufsplittung - Eine Grafik!
#par(mfrow=c(1,3))
plot(tcLogsQoS01pbs$id, tcLogsQoS01pbs$rtt)
points(tcLogsQoS010pbs$id, tcLogsQoS010pbs$rtt, col="blue")
points(tcLogsQoS0100pbs$id, tcLogsQoS0100pbs$rtt, col="red")
```

```{r}
## QoS1 - Aufsplittung
tcLogsQoS11pbs<-tcLogsQoS1[tcLogsQoS1$PproSek == "1pbs",]
tcLogsQoS110pbs<-tcLogsQoS1[tcLogsQoS1$PproSek == "10pbs",]
tcLogsQoS1100pbs<-tcLogsQoS1[tcLogsQoS1$PproSek == "100pbs",]

plot(tcLogsQoS11pbs$id, tcLogsQoS11pbs$rtt)
plot(tcLogsQoS110pbs$id, tcLogsQoS110pbs$rtt)
plot(tcLogsQoS1100pbs$id, tcLogsQoS1100pbs$rtt)

## QoS1 - Aufsplittung - eine Grafik!
plot(tcLogsQoS1100pbs$id, tcLogsQoS1100pbs$rtt)
points(tcLogsQoS1100pbs$id, tcLogsQoS1100pbs$rtt, col="blue")
points(tcLogsQoS1100pbs$id, tcLogsQoS1100pbs$rtt, col="red")
```

```{r}
## QoS2 - Aufsplittung
tcLogsQoS21pbs<-tcLogsQoS2[tcLogsQoS2$PproSek == "1pbs",]
tcLogsQoS210pbs<-tcLogsQoS2[tcLogsQoS2$PproSek == "10pbs",]
tcLogsQoS2100pbs<-tcLogsQoS2[tcLogsQoS2$PproSek == "100pbs",]

plot(tcLogsQoS21pbs$id, tcLogsQoS21pbs$rtt)
plot(tcLogsQoS210pbs$id, tcLogsQoS210pbs$rtt)
plot(tcLogsQoS2100pbs$id, tcLogsQoS2100pbs$rtt)
```

```{r}
#########################################
# Pakete pro Sekunde _ Aufsplittung Qos #
#########################################

tcLogs1pbs<-tcLogs[tcLogs$PproSek == "1pbs",]
tcLogs10pbs<-tcLogs[tcLogs$PproSek == "10pbs",]
tcLogs100pbs<-tcLogs[tcLogs$PproSek == "100pbs",]

plot(tcLogs1pbs$id, tcLogs1pbs$rtt)
plot(tcLogs10pbs$id, tcLogs10pbs$rtt)
plot(tcLogs100pbs$id, tcLogs100pbs$rtt)
```

```{r}
############################################################
# QoS Level _ Pakete pro Sekunde Qos _ Aufsplittung Grenze # 
############################################################
## QoS0_1pbs - Aufsplittung MaxDurc

tcLogsQoS01pbs10kbps<-tcLogsQoS01pbs[tcLogsQoS01pbs$MaxDurc == "10kbps",]
tcLogsQoS01pbs100kbps<-tcLogsQoS01pbs[tcLogsQoS01pbs$MaxDurc == "100kbps",]
tcLogsQoS01pbs1mbps<-tcLogsQoS01pbs[tcLogsQoS01pbs$MaxDurc == "1mbps",]
tcLogsQoS01pbs10mbps<-tcLogsQoS01pbs[tcLogsQoS01pbs$MaxDurc == "10mbps",]
tcLogsQoS01pbs100mbps<-tcLogsQoS01pbs[tcLogsQoS01pbs$MaxDurc == "100mbps",]

plot(tcLogsQoS01pbs10kbps$id, tcLogsQoS01pbs10kbps$rtt, type = "l")
plot(tcLogsQoS01pbs100kbps$id, tcLogsQoS01pbs100kbps$rtt, type = "l")
plot(tcLogsQoS01pbs1mbps$id, tcLogsQoS01pbs1mbps$rtt, type = "l")
plot(tcLogsQoS01pbs10mbps$id, tcLogsQoS01pbs10mbps$rtt, type = "l")
#plot(tcLogsQoS01pbs100mbps$id, tcLogsQoS01pbs100mbps$rtt, type = "l")
```


```{r}
## QoS1_10pbs - Aufsplittung MaxDurc
tcLogsQoS010pbs10kbps<-tcLogsQoS010pbs[tcLogsQoS010pbs$MaxDurc == "10kbps",]
tcLogsQoS010pbs100kbps<-tcLogsQoS010pbs[tcLogsQoS010pbs$MaxDurc == "100kbps",]
tcLogsQoS010pbs1mbps<-tcLogsQoS010pbs[tcLogsQoS010pbs$MaxDurc == "1mbps",]
tcLogsQoS010pbs10mbps<-tcLogsQoS010pbs[tcLogsQoS010pbs$MaxDurc == "10mbps",]
tcLogsQoS010pbs100mbps<-tcLogsQoS010pbs[tcLogsQoS010pbs$MaxDurc == "100mbps",]

plot(tcLogsQoS010pbs10kbps$id, tcLogsQoS010pbs10kbps$rtt, type = "l")
plot(tcLogsQoS010pbs100kbps$id, tcLogsQoS010pbs100kbps$rtt, type = "l")
plot(tcLogsQoS010pbs1mbps$id, tcLogsQoS010pbs1mbps$rtt, type = "l")
plot(tcLogsQoS010pbs10mbps$id, tcLogsQoS010pbs10mbps$rtt, type = "l")
#plot(tcLogsQoS010pbs100mbps$id, tcLogsQoS010pbs100mbps$rtt, type = "l")
```

```{r}
## QoS0_100pbs - Aufsplittung MaxDurc
tcLogsQoS0100pbs10kbps<-tcLogsQoS0100pbs[tcLogsQoS0100pbs$MaxDurc == "10kbps",]
tcLogsQoS0100pbs100kbps<-tcLogsQoS0100pbs[tcLogsQoS0100pbs$MaxDurc == "100kbps",]
tcLogsQoS0100pbs1mbps<-tcLogsQoS0100pbs[tcLogsQoS0100pbs$MaxDurc == "1mbps",]
#tcLogsQoS0100pbs10mbps<-tcLogsQoS0100pbs[tcLogsQoS0100pbs$MaxDurc == "10mbps",]
#tcLogsQoS0100pbs100mbps<-tcLogsQoS0100pbs[tcLogsQoS0100pbs$MaxDurc == "100mbps",]

#par(mfrow=c(1,3))
plot(tcLogsQoS0100pbs10kbps$id, tcLogsQoS0100pbs10kbps$rtt, type = "l")
plot(tcLogsQoS0100pbs100kbps$id, tcLogsQoS0100pbs100kbps$rtt, type = "l")
plot(tcLogsQoS0100pbs1mbps$id, tcLogsQoS0100pbs1mbps$rtt, type = "l")
#plot(tcLogsQoS0100pbs10mbps$id, tcLogsQoS0100pbs10mbps$rtt, type = "l")
#plot(tcLogsQoS0100pbs100mbps$id, tcLogsQoS0100pbs100mbps$rtt, type = "l")
```

```{r}
## QoS1_1pbs - Aufsplittung MaxDurc
tcLogsQoS11pbs10kbps<-tcLogsQoS11pbs[tcLogsQoS11pbs$MaxDurc == "10kbps",]
tcLogsQoS11pbs100kbps<-tcLogsQoS11pbs[tcLogsQoS11pbs$MaxDurc == "100kbps",]
tcLogsQoS11pbs1mbps<-tcLogsQoS11pbs[tcLogsQoS11pbs$MaxDurc == "1mbps",]
tcLogsQoS11pbs10mbps<-tcLogsQoS11pbs[tcLogsQoS11pbs$MaxDurc == "10mbps",]
tcLogsQoS11pbs100mbps<-tcLogsQoS11pbs[tcLogsQoS11pbs$MaxDurc == "100mbps",]

#plot(tcLogsQoS11pbs10kbps$id, tcLogsQoS11pbs10kbps$rtt, type = "l")
plot(tcLogsQoS11pbs100kbps$id, tcLogsQoS11pbs100kbps$rtt, type = "b")
plot(tcLogsQoS11pbs1mbps$id, tcLogsQoS11pbs1mbps$rtt, type = "l")
plot(tcLogsQoS11pbs10mbps$id, tcLogsQoS11pbs10mbps$rtt, type = "l")
plot(tcLogsQoS11pbs100mbps$id, tcLogsQoS11pbs100mbps$rtt, type = "l")
```

```{r}
## QoS1_10pbs - Aufsplittung MaxDurc
tcLogsQoS110pbs10kbps<-tcLogsQoS110pbs[tcLogsQoS110pbs$MaxDurc == "10kbps",]
tcLogsQoS110pbs100kbps<-tcLogsQoS110pbs[tcLogsQoS110pbs$MaxDurc == "100kbps",]
tcLogsQoS110pbs1mbps<-tcLogsQoS110pbs[tcLogsQoS110pbs$MaxDurc == "1mbps",]
tcLogsQoS110pbs10mbps<-tcLogsQoS110pbs[tcLogsQoS110pbs$MaxDurc == "10mbps",]
tcLogsQoS110pbs100mbps<-tcLogsQoS110pbs[tcLogsQoS110pbs$MaxDurc == "100mbps",]

#plot(tcLogsQoS110pbs10kbps$id, tcLogsQoS110pbs10kbps$rtt, type = "l")
plot(tcLogsQoS110pbs100kbps$id, tcLogsQoS110pbs100kbps$rtt, type = "l")
plot(tcLogsQoS110pbs1mbps$id, tcLogsQoS110pbs1mbps$rtt, type = "l")
plot(tcLogsQoS110pbs10mbps$id, tcLogsQoS110pbs10mbps$rtt, type = "l")
plot(tcLogsQoS110pbs100mbps$id, tcLogsQoS110pbs100mbps$rtt, type = "l")
```
```{r}
## QoS1_100pbs - Aufsplittung MaxDurc
tcLogsQoS1100pbs10kbps<-tcLogsQoS1100pbs[tcLogsQoS1100pbs$MaxDurc == "10kbps",]
tcLogsQoS1100pbs100kbps<-tcLogsQoS1100pbs[tcLogsQoS1100pbs$MaxDurc == "100kbps",]
tcLogsQoS1100pbs1mbps<-tcLogsQoS1100pbs[tcLogsQoS1100pbs$MaxDurc == "1mbps",]
tcLogsQoS1100pbs10mbps<-tcLogsQoS1100pbs[tcLogsQoS1100pbs$MaxDurc == "10mbps",]
tcLogsQoS1100pbs100mbps<-tcLogsQoS1100pbs[tcLogsQoS1100pbs$MaxDurc == "100mbps",]

#plot(tcLogsQoS1100pbs10kbps$id, tcLogsQoS1100pbs10kbps$rtt, type = "l")
plot(tcLogsQoS1100pbs100kbps$id, tcLogsQoS1100pbs100kbps$rtt, type = "l")
plot(tcLogsQoS1100pbs1mbps$id, tcLogsQoS1100pbs1mbps$rtt, type = "l")
plot(tcLogsQoS1100pbs10mbps$id, tcLogsQoS1100pbs10mbps$rtt, type = "l")
plot(tcLogsQoS1100pbs100mbps$id, tcLogsQoS1100pbs100mbps$rtt, type = "l")
```

```{r}
## QoS2_1pbs - Aufsplittung MaxDurc
tcLogsQoS21pbs10kbps<-tcLogsQoS21pbs[tcLogsQoS21pbs$MaxDurc == "10kbps",]
tcLogsQoS21pbs100kbps<-tcLogsQoS21pbs[tcLogsQoS21pbs$MaxDurc == "100kbps",]
tcLogsQoS21pbs1mbps<-tcLogsQoS21pbs[tcLogsQoS21pbs$MaxDurc == "1mbps",]
tcLogsQoS21pbs10mbps<-tcLogsQoS21pbs[tcLogsQoS21pbs$MaxDurc == "10mbps",]
tcLogsQoS21pbs100mbps<-tcLogsQoS21pbs[tcLogsQoS21pbs$MaxDurc == "100mbps",]

#plot(tcLogsQoS21pbs10kbps$id, tcLogsQoS21pbs10kbps$rtt, type = "l")
plot(tcLogsQoS21pbs100kbps$id, tcLogsQoS21pbs100kbps$rtt, type = "l")
plot(tcLogsQoS21pbs1mbps$id, tcLogsQoS21pbs1mbps$rtt, type = "l")
plot(tcLogsQoS21pbs10mbps$id, tcLogsQoS21pbs10mbps$rtt, type = "l")
plot(tcLogsQoS21pbs100mbps$id, tcLogsQoS21pbs100mbps$rtt, type = "l")
```
```{r}
## QoS2_10pbs - Aufsplittung MaxDurc
tcLogsQoS210pbs10kbps<-tcLogsQoS210pbs[tcLogsQoS210pbs$MaxDurc == "10kbps",]
tcLogsQoS210pbs100kbps<-tcLogsQoS210pbs[tcLogsQoS210pbs$MaxDurc == "100kbps",]
tcLogsQoS210pbs1mbps<-tcLogsQoS210pbs[tcLogsQoS210pbs$MaxDurc == "1mbps",]
tcLogsQoS210pbs10mbps<-tcLogsQoS210pbs[tcLogsQoS210pbs$MaxDurc == "10mbps",]
tcLogsQoS210pbs100mbps<-tcLogsQoS210pbs[tcLogsQoS210pbs$MaxDurc == "100mbps",]

#plot(tcLogsQoS210pbs10kbps$id, tcLogsQoS210pbs10kbps$rtt, type = "l")
plot(tcLogsQoS210pbs100kbps$id, tcLogsQoS210pbs100kbps$rtt, type = "l")
plot(tcLogsQoS210pbs1mbps$id, tcLogsQoS210pbs1mbps$rtt, type = "b")
plot(tcLogsQoS210pbs10mbps$id, tcLogsQoS210pbs10mbps$rtt, type = "l")
plot(tcLogsQoS210pbs100mbps$id, tcLogsQoS210pbs100mbps$rtt, type = "b")
```
```{r}
## QoS2_100pbs - Aufsplittung MaxDurc
tcLogsQoS2100pbs10kbps<-tcLogsQoS2100pbs[tcLogsQoS2100pbs$MaxDurc == "10kbps",]
tcLogsQoS2100pbs100kbps<-tcLogsQoS2100pbs[tcLogsQoS2100pbs$MaxDurc == "100kbps",]
tcLogsQoS2100pbs1mbps<-tcLogsQoS2100pbs[tcLogsQoS2100pbs$MaxDurc == "1mbps",]
tcLogsQoS2100pbs10mbps<-tcLogsQoS2100pbs[tcLogsQoS2100pbs$MaxDurc == "10mbps",]
tcLogsQoS2100pbs100mbps<-tcLogsQoS2100pbs[tcLogsQoS2100pbs$MaxDurc == "100mbps",]

#plot(tcLogsQoS2100pbs10kbps$id, tcLogsQoS2100pbs10kbps$rtt, type = "l")
plot(tcLogsQoS2100pbs100kbps$id, tcLogsQoS2100pbs100kbps$rtt, type = "l")
plot(tcLogsQoS2100pbs1mbps$id, tcLogsQoS2100pbs1mbps$rtt, type = "b")
plot(tcLogsQoS2100pbs10mbps$id, tcLogsQoS2100pbs10mbps$rtt, type = "l")
plot(tcLogsQoS2100pbs100mbps$id, tcLogsQoS2100pbs100mbps$rtt, type = "b")
```



\textcolor{gray}{\hrulefill}

